臺灣臺中地方法院刑事判決　　　　　　 100 年度易字第541號
公　訴　人　臺灣臺中地方法院檢察署檢察官
被　　　告　蔡勝翔
　　　　　　蘇裕祥
上列被告等因竊盜等案件，經檢察官提起公訴（99年度偵字第95
12、11271、11397、11556、13263、13568、23308號），被告等
於本院準備程序中就被訴之事實為有罪之陳述，經本院合議庭裁
定由受命法官獨任進行簡式審判程序審理，判決如下：
    主          文
蔡勝翔犯如附表所示之罪，各處如附表所示之刑。應執行有期徒
刑陸年陸月。
蘇裕祥犯如附表編號一、七所示之罪，各處如附表編號一、七所
示之刑。應執行有期徒刑拾月。
    犯罪事實及理由
壹、程序方面
    按刑事訴訟法第273 條之1第1項規定：除被告所犯為死刑、
    無期徒刑、最輕本刑為3 年以上有期徒刑之罪或高等法院管
    轄第一審案件者外，於審判期日前之程序進行中，被告先就
    被訴事實為有罪之陳述時，審判長得告知被告簡式審判程序
    之旨，並聽取當事人、代理人、辯護人及輔佐人之意見後，
    裁定進行簡式審判程序。查本案被告蔡勝翔、蘇裕祥被訴竊
    盜案件，非前開不得進行簡式審判程序之案件，經被告等於
    本院行準備程序時就被訴之事實為有罪之陳述，且經本院告
    知被告等簡式審判程序之旨，聽取被告等及檢察官之意見後
    ，爰依刑事訴訟法第273 條之1 第1 項規定裁定改依簡式審
    判程序審判之，先予敘明。
貳、實體方面
一、犯罪事實：
（一）蔡勝翔前曾於民國89年間因竊盜案件，經臺灣彰化地方法
      院判處有期徒刑2年確定，入監服刑後，於93年3月19日縮
      短刑期假釋出獄，並交付保護管束，保護管束期間於94年
      6 月26日期滿未經撤銷視為執行完畢；又於96年間因詐欺
      案件，經本院判處有期徒刑4月減為有期徒刑2月確定，於
      98年5月7日易科罰金執行完畢。蘇裕祥前曾於92年間因違
      反毒品危害防制條例案件，經臺灣彰化地方法院院判處有
      期徒刑8 月確定，於93年12月20日縮刑期滿執行完畢；復
      於93年間因違反槍砲彈藥刀械管制條例案件，經臺灣南投
      地方法以93年度重訴字第12號判決判處有期徒刑3年8月，
      併科罰金新臺幣（下同）5 萬元確定，甫於98年2月7日保
      護管束期滿視為執行完畢。詎蔡勝翔、蘇裕祥均不知悔改
      ，蔡勝翔竟單獨基於意圖為自己不法所有之各別犯意（如
      附表編號2至6、8 至35），或與蘇裕祥共同基於為自己不
      法所有之犯意聯絡（如附表編號1 ），或與蘇裕祥、施品
      丞（另移送臺灣彰化地方法院檢察署偵辦中）共同基於意
      圖為自己不法之所有之犯意聯絡（如附表編號7 ），其等
      分別於附表犯罪時間、犯罪地點欄所示之時間、地點，以
      附表行竊方法及竊得財物欄所示之犯罪方式，竊得如附表
      被害人欄所示被害人所有之財物。上開各案經警查悉之經
      過詳如附表所示，蔡勝翔於檢察官偵查中，經彰化縣警察
      局彰化分局借訊後，蔡勝翔即於如附表編號1至8、10、11
      、13至18、20至23、26至30所示各犯行均未經有偵查犯罪
      權之機關或公務員發覺前，主動向員警供出如附表編號1
      至8 、10、11、13至18、20至23、26至30所示各次加重竊
      盜犯行，自首而接受裁判。
（二）案經彰化縣警察局彰化分局、臺中市政府警察局霧峰分局
      、第一分局、第二分局、清水分局報告臺灣臺中地方法院
      檢察署檢察官偵查起訴。
二、上開犯罪事實，業據被告蔡勝翔於警詢時、偵查中、本院行
    準備程序及審理時、被告蘇裕祥於本院行準備程序及審理時
    均坦承不諱，且有附表證據名稱及卷頁出處欄所列之各項證
    據在卷可稽，堪認被告蔡勝翔、蘇裕祥上述任意性自白核與
    事實相符。本案事證明確，被告2 人犯行堪以認定，應依法
    論處。
三、查被告蔡勝翔、蘇裕祥行為後，刑法第321 條關於加重竊盜
    罪之規定於100年1 月26日經總統以華總一義字第100000155
    61號令修正公布為：「犯竊盜罪而有下列情形之一者，處六
    月以上、五年以下有期徒刑，得併科新臺幣十萬元以下罰金
    ：一、侵入住宅或有人居住之建築物、船艦或隱匿其內而犯
    之者。二、毀越門扇、牆垣或其他安全設備而犯之者。三、
    攜帶兇器而犯之者。四、結夥三人以上而犯之者。五、乘火
    災、水災或其他災害之際而犯之者。六、在車站、埠頭、航
    空站或其他供水、陸、空公眾運輸之舟、車、航空機內而犯
    之者。前項之未遂犯罰之。」，並自100年1月28日施行。按
    行為後法律有變更者，適用行為時之法律，但行為後之法律
    有利於行為人者，適用最有利於行為人之法律，現行刑法第
    2條第1項定有明文。本件於刑法修正之後，原所犯加重竊盜
    罪之法定刑關於自由刑部分之上、下限雖未經變更，惟修正
    後之規定則以犯加重竊盜罪者得併科新臺幣十萬元以下之罰
    金，比較修正前、後之規定，顯然修正前之規定有利於被告
    2人，如仍依修正後之規定，對於被告2人極為不利，經比較
    新舊法結果，以被告2 人行為時之規定較有利，新法之規定
    對於被告2 人並無較為有利之情形，自應依刑法第2條第1項
    前段規定，就對被告2 人為科刑諭知部分適用修正施行前之
    刑法第321條之規定論處。
四、按刑法第321 條第1 項第3 款所謂「兇器」，其種類並無限
    制，凡客觀上足對人之生命、身體、安全構成威脅，具有危
    險性之兇器均屬之，且只須行竊時攜帶此種具有危險性之兇
    器為已足，並不以攜帶之初有行兇之意圖為必要，最高法院
    79年臺上字第5253號判例意旨可資參照。查被告蔡勝翔單獨
    、或與共同被告蘇裕祥、或與共同被告蘇裕祥、共犯施品丞
    共同於如附表所示之時、地竊盜被害人等所有之車輛及財物
    時，由被告蔡勝翔所攜帶之特製T 型六角扳手或梅花扳手，
    均屬於金屬質地，外觀尖銳，並有把手便於持握，客觀上對
    人之生命、身體具有威脅性，足供作為兇器使用，自屬兇器
    之一種，是核被告2 人所為，各係犯如附表所示主文欄之各
    罪。被告蔡勝翔、蘇裕祥間就附表編號1 之犯行；被告蔡勝
    翔、蘇裕祥與共犯施品丞間就附表編號7 之犯行，皆有犯意
    聯絡及行為分擔，為共同正犯。被告蔡勝翔所犯如附表所示
    35 次加重竊盜犯行；被告蘇裕祥所犯如附表編號1、7所示2
    次加重竊盜犯行，犯意各別、行為互殊，皆應予分論併罰。
    又被告蔡勝翔、蘇裕祥均有如前揭犯罪事實欄所載之刑案紀
    錄，此有被告蔡勝翔、蘇裕祥之臺灣高等法院被告前案紀錄
    表各1份在卷可稽，其等於有期徒刑執行完畢後5年內，各故
    意再犯附表所示之各罪，皆為累犯，均應依刑法第47條第1
    項規定，各加重其刑。再被告蔡勝翔於檢察官偵查中，經彰
    化縣警察局彰化分局借訊後，被告蔡勝翔即於如附表編號1
    至8 、10、11、13至18、20至23、26至30所示各犯行均未經
    有偵查犯罪權之機關或公務員發覺前，主動向員警供出如附
    表編號1至8、10、11、13至18、20至23、26至30所示各次加
    重竊盜犯行，自首而接受裁判等情，業據被告蔡勝翔自承在
    卷，亦有彰化縣警察局彰化分局偵查報告1 份在卷可證（見
    本院卷第100至102頁），經本院審酌上情，認被告蔡勝翔於
    在有偵查犯罪職權之機關或公務員發覺其犯罪前，主動向承
    辦警員自首如附表編號1至8、10、11、13至18、20至23、26
    至30所示之犯行，應符合自首要件無誤，又被告蔡勝翔自首
    如附表編號1至8、10、11、13至18、20至23、26至30所示之
    數次犯罪，且其後於偵審中亦均自白犯罪，顯有真誠悔悟之
    心，依刑法第62條前段規定減輕其刑，並就該部分犯行依法
    均先加重後減輕之。至被告蔡勝翔所犯如附表編號9 、12、
    19、24、25、31至35所載犯行，或因其被監視器錄得影像、
    車號，或為警採得指紋、檢體送鑑確認身分等因素，使警方
    因而查知被告蔡勝翔涉犯此部分之加重竊盜犯行，故不符合
    自首之要件，附此說明。爰審酌被告被告蔡勝翔、蘇裕祥有
    如犯罪事實欄所載之多次前案紀錄，有其等臺灣高等法院被
    告前案紀錄表各1 份在卷可憑，素行非佳，其等均正值青壯
    ，不思正途取財，竟或單獨，或與他人共同犯下本案多件竊
    盜犯行，危害社會治安並生損害於被害人等之財產權，除造
    成被害人財物損失，破壞國家法紀執行之尊嚴，增加被害人
    覓回失物之困難。惟念及被告2人均坦承犯行之犯後態度，
    及被告蔡勝祥就本案部分竊盜犯行自首接受裁判，詳如前述
    ，尚知悔悟；兼衡被告2 人犯罪動機、目的、手段、生活、
    經濟狀況、智識程度，並未與被害人等和解等一切情狀，分
    別量處如附表主文欄所示之刑，暨均定應執行之刑，以資懲
    儆。另被告蔡勝翔持以為附表所示攜帶竊盜犯行所用之六角
    扳手、梅花扳手各1 支，雖均為被告蔡勝翔所有，然均未扣
    案，且非屬違禁物，亦乏證據證明尚未滅失，是為免將來執
    行之困難，爰均不予宣告沒收。
五、檢察官雖請求諭知被告蔡勝翔應於刑之執行前令入勞動場所
    強制工作，惟按保安處分係針對受處分人將來之危險性所為
    之處置，以達教化、治療之目的，為刑罰之補充制度。我國
    現行刑法採刑罰與保安處分雙軌制，係在維持行為責任之刑
    罰原則下，為協助行為人再社會化之功能，以及改善行為人
    潛在之危險性格，期能達成根治犯罪原因、預防犯罪之特別
    目的。是保安處分中之強制工作，旨在對嚴重職業性犯罪及
    欠缺正確工作觀念或無正常工作因而犯罪者，強制其從事勞
    動，學習一技之長及正確之謀生觀念，使其日後重返社會，
    能適應社會生活。竊盜犯贓物犯保安處分條例第3條第1項規
    定：「18歲以上之竊盜犯、贓物犯，有犯罪之習慣者，得於
    刑之執行前，令入勞動場所強制工作。」授權法院「得」依
    具體情狀決定是否令有竊盜、贓物犯罪習慣之被告入勞動場
    所強制工作，而非「必」宣告之，即係本於保安處分應受比
    例原則之規範，使保安處分之宣告，與行為人所為行為之嚴
    重性、行為人所表現之危險性及對於行為人未來行為之期待
    性相當之意旨而制定，而由法院視行為人之危險性格，決定
    應否令入勞動處所強制工作，以達預防之目的。保安處分之
    措施亦含社會隔離、拘束身體自由之性質，其限制人民之權
    利，實與刑罰同，自應受比例原則之規範，使保安處分之宣
    告，與行為人所為行為之嚴重性、行為人所表現之危險性，
    及對行為人未來行為之期待性相當（最高法院91年度臺上字
    第4625號判決意旨可資參照）。查被告蔡勝翔於本案雖犯有
    多件竊盜犯行，亦曾有竊盜之前科，此有臺灣高等法院被告
    前案紀錄表1 份附卷可佐，惟被告蔡勝翔於本案竊盜犯行所
    竊取之財物，大多均為交通工具，供其代步之用後即停放於
    他處，而附表編號1至9、11至35所示被害人等失竊之車輛、
    車牌及部分車內物品，均為警尋獲並已發還該等被害人等，
    並未發現被告蔡勝翔有何將贓車解體、或將贓車變賣予他人
    牟利之情形，當難執以逕謂被告蔡勝翔欠缺正確工作觀念或
    有犯罪之習慣，亦難遽認對其刑之執行成效不佳，而有強制
    工作之必要。本院衡酌本案業經論以被告蔡勝翔較長期之徒
    刑刑期，該等有期徒刑之諭知倘若確定進而執行完畢，時間
    業已經過數年，被告蔡勝翔經此等刑期之執行，應已足令其
    在獄中改過自新；徵以被告蔡勝翔就其本案所犯所有竊盜犯
    行自警詢、偵查乃至法院審理時均坦承不諱，又本案如附表
    編號1至8、10、11、13至18、20至23、26至30所示竊盜犯行
    ，均係被告蔡勝翔主動向警方或或檢察官自首犯行，已如前
    述，足徵其應有相當悔悟之心，並考量被告蔡勝翔犯罪動機
    、犯罪之情節、行為之嚴重性、所表現之危險性及對於未來
    行為之期待性，依憲法比例原則之規範，認本案量處被告蔡
    勝翔如主文所示之刑，堪認為與其犯行之處罰相當，已足資
    警惕，未達須以保安處分預防矯治之程度，尚無施以強制工
    作之必要，諒其服刑完畢後得以儘速投入社會正當工作，爰
    不併予宣告強制工作，併此敘明。
據上論斷，應依刑事訴訟法第273 條之1 第1 項、第299 條第 1
項前段，刑法第2條第1項前段、第28條、（修正前）第321條第1
項第3款、第4款、第47條第1項、第62條前段、第51條第5款，刑
法施行法第1條之1第1項、第2項前段，判決如主文。
本件經檢察官廖聖民到庭執行職務。
中    華    民    國   100    年    4     月    1     日
                  刑事第二庭  法  官  潘曉玫
以上正本證明與原本無異。
如不服本判決應於收受判決後10日內向本院提出上訴書狀，並應
敘述具體理由；其未敘述上訴理由者，應於上訴期間屆滿後20日
內向本院補提理由書狀(均須按他造當事人之人數附繕本)「切勿
逕送上級法院」。
告訴人或被害人對於判決如有不服具備理由請求檢察官上訴者，
其上訴期間之計算係以檢察官收受判決正本之日期為準。
                              書記官  張齡方
中    華    民    國   100    年    4     月    1     日
中華民國刑法第321條
（加重竊盜罪）
犯竊盜罪而有左列情形之一者，處 6 月以上、 5 年以下有期徒
刑：
一、於夜間侵入住宅或有人居住之建築物、船艦或隱匿其內而犯
    之者。
二、毀越門扇、牆垣或其他安全設備而犯之者。
三、攜帶兇器而犯之者。
四、結夥三人以上而犯之者。
五、乘火災、水災或其他災害之際而犯之者。
六、在車站或埠頭而犯之者。
前項之未遂犯罰之。
附表：
┌─┬──┬──┬───┬─────────────────┬────┬────┬────────────────┬─────────────────────┐
│編│時間│地點│被害人│        行竊方法及竊得財物        │  備註  │查獲經過│             主文欄             │            證據名稱及卷頁出處            │
│號│    │    │      │                                  │        │自首與否│                                │                                          │
├─┼──┼──┼───┼─────────────────┼────┼────┼────────────────┼─────────────────────┤
│01│98年│彰化│廖明育│蔡勝翔、蘇裕祥共同基於意圖為自己不│已於98年│經警查獲│蔡勝翔共同犯刑法第三百二十一條第│證人即被害人廖明育警詢筆錄（彰警分偵字第│
│  │11月│縣大│（車主│法所有之犯意聯絡，蘇裕祥先騎乘山葉│12月11日│蔡勝翔在│一項第三款之攜帶兇器竊盜罪，累犯│  0000000000號卷第69至70頁）              │
│  │18日│村鄉│為廖明│牌重型機車將蔡勝翔載至前揭行竊地點│晚間8 時│烏日分局│，處有期徒刑伍月。              │彰化縣警察局彰化分局證物採證簡易報告（99│
│  │下午│福興│育之母│，再由蔡勝翔持其所有可供兇器使用，│許，為警│轄區竊盜│蘇裕祥共同犯刑法第三百二十一條第│  年度偵字第9512號卷(一)第48至50頁）        │
│  │4 時│村山│沈美玲│客觀上具有危險性，其自行磨製成車門│在彰化市│馬自達3 │一項第三款之攜帶兇器竊盜罪，累犯│失車-唯讀案件基本資料（彰警分偵字第09900│
│  │30分│腳路│所有，│鎖大小扁平狀之T 型六角扳手1 支，開│金馬路與│型小客車│，處有期徒刑柒月。              │  11371號卷第71至72頁）                   │
│  │許發│76之│廖明育│啟廖明育所管領之車牌號碼9163-LF 號│建國北路│為警當場│                                │臺中市警察局99年4 月28日中市警鑑字第0990│
│  │現失│11號│使用）│紅色馬自達牌自用小客車之電門鎖，蘇│口尋獲前│逮捕後，│                                │  030607號函（中分二警偵字第0000000000號卷│
│  │竊  │前  │      │裕祥則在旁把風，嗣後駕駛該車離去，│揭車輛（│嗣經彰化│                                │  第49頁）                                │
│  │    │    │      │以此分工方式竊取該車。            │業已發還│縣警察局│                                │內政部警政署刑事警察局99年4 月26日刑醫字│
│  │    │    │      │                                  │）。    │彰化分局│                                │  第0000000000號鑑定書（中分二警偵字第0990│
│  │    │    │      │                                  │        │偵查隊借│                                │  012350號卷第50至52頁）                  │
│  │    │    │      │                                  │        │提詢問蔡│                                │彰化縣警察局99年3 月11日彰警鑑字第099001│
│  │    │    │      │                                  │        │勝翔是否│                                │  3429號函（99年度偵字第9512號卷(一)第36至37│
│  │    │    │      │                                  │        │涉有其他│                                │  頁）                                    │
│  │    │    │      │                                  │        │案件，蔡│                                │內政部警政署刑事警察局99年3 月8 日刑醫字│
│  │    │    │      │                                  │        │勝翔乃在│                                │  第0000000000號鑑定書（99年度偵字第9512號│
│  │    │    │      │                                  │        │有偵查權│                                │  卷(一)第38至39頁）                        │
│  │    │    │      │                                  │        │限之機關│                                │彰化縣警察局99年3 月16日彰警鑑字第099001│
│  │    │    │      │                                  │        │或個人尚│                                │  4657號函（99年度偵字第9512號卷(一)第75頁）│
│  │    │    │      │                                  │        │未發覺其│                                │內政部警政署刑事警察局99年3 月12日刑醫字│
│  │    │    │      │                                  │        │涉犯本件│                                │  第0000000000號鑑定書（99年度偵字第9512號│
│  │    │    │      │                                  │        │竊盜犯行│                                │  卷(一)第76至77頁）                        │
│  │    │    │      │                                  │        │之前，即│                                │彰化縣警察局彰化分局偵查隊小隊長李嘉松偵│
│  │    │    │      │                                  │        │主動自首│                                │  查報告（本院卷第101 至102頁）           │
│  │    │    │      │                                  │        │涉有本件│                                │內政部警政署刑事警察局99年4 月14日刑醫字│
│  │    │    │      │                                  │        │犯行，並│                                │  第0000000000號鑑定書（99年度偵字第11271 │
│  │    │    │      │                                  │        │接受裁判│                                │  號卷第35至36頁）                        │
│  │    │    │      │                                  │        │（構成自│                                │失竊車輛照片2 張（99年度偵字第9512號卷(二)│
│  │    │    │      │                                  │        │首）。  │                                │  第3 頁）                                │
├─┼──┼──┼───┼─────────────────┼────┼────┼────────────────┼─────────────────────┤
│02│98年│彰化│廖素蘭│蔡勝翔基於意圖為自己不法所有之犯意│已於98年│同附表編│蔡勝翔犯刑法第三百二十一條第一項│證人即被害人廖素蘭警詢筆錄（彰警分偵字第│
│  │11月│縣鹿│      │，持其所有可供兇器使用，客觀上具有│11月25日│號1     │第三款之攜帶兇器竊盜罪，累犯，處│  0000000000號卷第15至16頁）              │
│  │22日│港鎮│      │危險性，其自行磨製成車門鎖大小扁平│下午3 時│        │有期徒刑伍月。                  │失竊車輛照片2 張（99年度偵字第9512號卷(二)│
│  │下午│三民│      │狀之T 型六角扳手1 支，開啟廖素蘭所│10分許，│        │                                │  第57頁）                                │
│  │4 時│路2 │      │有之車牌號碼0913-TJ 號灰色馬自達牌│為警在彰│        │                                │失車-唯讀案件基本資料（彰警分偵字第09900│
│  │49分│號  │      │自用小客車之電門鎖後，竊取該車離去│化市延和│        │                                │  19132號卷第17至18頁）                   │
│  │許發│    │      │（含後車箱內廖素蘭所有衣物行李箱1 │里彰興街│        │                                │贓物認領保管單（彰警分偵字第0990019132號│
│  │現失│    │      │只）。                            │21號前尋│        │                                │  卷第19頁）                              │
│  │竊  │    │      │                                  │獲前揭車│        │                                │現場蒐證照片2 張（彰警分偵字第0990019132│
│  │    │    │      │                                  │輛（業已│        │                                │  號卷第20頁）                            │
│  │    │    │      │                                  │發還）。│        │                                │彰化縣警察局彰化分局偵查隊小隊長李嘉松偵│
│  │    │    │      │                                  │        │        │                                │  查報告（本院卷第101 至102頁）           │
│  │    │    │      │                                  │        │        │                                │                                          │
│  │    │    │      │                                  │        │        │                                │                                          │
├─┼──┼──┼───┼─────────────────┼────┼────┼────────────────┼─────────────────────┤
│03│98年│彰化│陳憶如│蔡勝翔基於意圖為自己不法所有之犯意│已於98年│同附表編│蔡勝翔犯刑法第三百二十一條第一項│證人即被害人陳憶如警詢筆錄（彰警分偵字第│
│  │11月│縣秀│      │，持其所有可供兇器使用，客觀上具有│12月7 日│號1     │第三款之攜帶兇器竊盜罪，累犯，處│  0000000000號卷第73至74頁）              │
│  │27日│水鄉│      │危險性，其自行磨製成車門鎖大小扁平│上午11時│        │有期徒刑伍月。                  │彰化縣警察局彰化分局刑案現場勘察卷（99年│
│  │凌晨│彰水│      │狀之T 型六角扳手1 支，開啟陳憶如所│30分許，│        │                                │  度偵字第9512號卷(一)第52至56頁）          │
│  │2 時│路1 │      │有之車牌號碼3498-LG 號淺藍色馬自達│為警在彰│        │                                │失車-唯讀案件基本資料（彰警分偵字第09900│
│  │30分│段23│      │牌自用小客車之電門鎖後，竊取該車離│化縣芬園│        │                                │  11371號卷第76至77頁）                   │
│  │許發│3 巷│      │去。                              │鄉○○路│        │                                │贓物認領保管單（彰警分偵字第0990011371號│
│  │現失│10號│      │                                  │旁尋獲前│        │                                │  卷第75頁）                              │
│  │竊  │前  │      │                                  │揭車輛（│        │                                │臺中市警察局99年4 月28日中市警鑑字第0990│
│  │    │    │      │                                  │業已發還│        │                                │  030607號函（中分二警偵字第0000000000號卷│
│  │    │    │      │                                  │）。    │        │                                │  第49頁）                                │
│  │    │    │      │                                  │        │        │                                │內政部警政署刑事警察局99年4 月26日刑醫字│
│  │    │    │      │                                  │        │        │                                │  第0000000000號鑑定書（中分二警偵字第0990│
│  │    │    │      │                                  │        │        │                                │  012350號卷第50至52頁）                  │
│  │    │    │      │                                  │        │        │                                │彰化縣警察局99年3 月11日彰警鑑字第099001│
│  │    │    │      │                                  │        │        │                                │  3429號函（99年度偵字第9512號卷(一)第36至37│
│  │    │    │      │                                  │        │        │                                │  頁）                                    │
│  │    │    │      │                                  │        │        │                                │內政部警政署刑事警察局99年3 月8 日刑醫字│
│  │    │    │      │                                  │        │        │                                │  第0000000000號鑑定書（99年度偵字第9512號│
│  │    │    │      │                                  │        │        │                                │  卷(一)第38至39頁）                        │
│  │    │    │      │                                  │        │        │                                │彰化縣警察局99年3 月16日彰警鑑字第099001│
│  │    │    │      │                                  │        │        │                                │  4657號函（99年度偵字第9512號卷(一)第75頁）│
│  │    │    │      │                                  │        │        │                                │內政部警政署刑事警察局99年3 月12日刑醫字│
│  │    │    │      │                                  │        │        │                                │  第0000000000號鑑定書（99年度偵字第9512號│
│  │    │    │      │                                  │        │        │                                │  卷(一)第76至77頁）                        │
│  │    │    │      │                                  │        │        │                                │彰化縣警察局彰化分局偵查隊小隊長李嘉松偵│
│  │    │    │      │                                  │        │        │                                │  查報告（本院卷第101 至102頁）           │
│  │    │    │      │                                  │        │        │                                │內政部警政署刑事警察局99年4 月14日刑醫字│
│  │    │    │      │                                  │        │        │                                │  第0000000000號鑑定書（99年度偵字第11271 │
│  │    │    │      │                                  │        │        │                                │  號卷第35至36頁）                        │
│  │    │    │      │                                  │        │        │                                │失竊車輛照片2 張（99年度偵字第9512號卷(二)│
│  │    │    │      │                                  │        │        │                                │  第9 頁）                                │
│  │    │    │      │                                  │        │        │                                │                                          │
│  │    │    │      │                                  │        │        │                                │                                          │
├─┼──┼──┼───┼─────────────────┼────┼────┼────────────────┼─────────────────────┤
│04│98年│臺中│王立宏│蔡勝翔基於意圖為自己不法所有之犯意│已於98年│同附表編│蔡勝翔犯刑法第三百二十一條第一項│證人即被害人王立宏警詢筆錄（彰警分偵字第│
│  │12月│市北│（車主│，持其所有可供兇器使用，客觀上具有│12月13日│號1     │第三款之攜帶兇器竊盜罪，累犯，處│  0000000000號卷第78至80頁）              │
│  │4 日│屯區│為王立│危險性，其自行磨製成車門鎖大小扁平│上午11時│        │有期徒刑伍月。                  │彰化縣警察局彰化分局刑案現場勘察卷（99年│
│  │上午│瀋陽│宏之母│狀之T 型六角扳手1 支，開啟王立宏所│30分許，│        │                                │  度偵字第9512號卷(一)第58至64頁）          │
│  │7 時│路3 │何麗蓉│管領之車牌號碼0720-QP 號白色馬自達│為警在彰│        │                                │失車-唯讀案件基本資料（彰警分偵字第09900│
│  │10分│段30│所有，│牌自用小客車之電門鎖後，竊取該車離│化縣花壇│        │                                │  11371號卷第82至83頁）                   │
│  │許發│2 號│由王立│去。嗣並將竊取而來之MU-5102 號車牌│鄉○○路│        │                                │贓物認領保管單（彰警分偵字第0990011371號│
│  │現失│空地│宏使用│2 面懸掛於該車上。                │1 段30號│        │                                │  卷第81頁）                              │
│  │竊  │    │）    │                                  │前尋獲前│        │                                │臺中市警察局99年4 月28日中市警鑑字第0990│
│  │    │    │      │                                  │揭車輛（│        │                                │  030607號函（中分二警偵字第0000000000號卷│
│  │    │    │      │                                  │業已發還│        │                                │  第49頁）                                │
│  │    │    │      │                                  │）。    │        │                                │內政部警政署刑事警察局99年4 月26日刑醫字│
│  │    │    │      │                                  │        │        │                                │  第0000000000號鑑定書（中分二警偵字第0990│
│  │    │    │      │                                  │        │        │                                │  012350號卷第50至52頁）                  │
│  │    │    │      │                                  │        │        │                                │彰化縣警察局99年3 月11日彰警鑑字第099001│
│  │    │    │      │                                  │        │        │                                │  3429號函（99年度偵字第9512號卷(一)第36至37│
│  │    │    │      │                                  │        │        │                                │  頁）                                    │
│  │    │    │      │                                  │        │        │                                │內政部警政署刑事警察局99年3 月8 日刑醫字│
│  │    │    │      │                                  │        │        │                                │  第0000000000號鑑定書（99年度偵字第9512號│
│  │    │    │      │                                  │        │        │                                │  卷(一)第38至39頁）                        │
│  │    │    │      │                                  │        │        │                                │彰化縣警察局99年3 月16日彰警鑑字第099001│
│  │    │    │      │                                  │        │        │                                │  4657號函（99年度偵字第9512號卷(一)第75頁）│
│  │    │    │      │                                  │        │        │                                │內政部警政署刑事警察局99年3 月12日刑醫字│
│  │    │    │      │                                  │        │        │                                │  第0000000000號鑑定書（99年度偵字第9512號│
│  │    │    │      │                                  │        │        │                                │  卷(一)第76至77頁）                        │
│  │    │    │      │                                  │        │        │                                │彰化縣警察局彰化分局偵查隊小隊長李嘉松偵│
│  │    │    │      │                                  │        │        │                                │  查報告（本院卷第101 至102頁）           │
│  │    │    │      │                                  │        │        │                                │失竊車輛照片2 張（99年度偵字第9512號卷(二)│
│  │    │    │      │                                  │        │        │                                │  第12頁）                                │
│  │    │    │      │                                  │        │        │                                │                                          │
│  │    │    │      │                                  │        │        │                                │                                          │
├─┼──┼──┼───┼─────────────────┼────┼────┼────────────────┼─────────────────────┤
│05│98年│臺中│林柏鈞│蔡勝翔基於意圖為自己不法所有之犯意│已於98年│同附表編│蔡勝翔犯刑法第三百二十一條第一項│證人即被害人王立宏警詢筆錄（彰警分偵字第│
│  │12月│市工│（車主│，持其所有可供兇器使用，客觀上具有│12月27日│號1     │第三款之攜帶兇器竊盜罪，累犯，處│  0000000000號卷第84至85頁）              │
│  │9 日│業35│為林柏│危險性，其自行磨製成車門鎖大小扁平│下午6 時│        │有期徒刑伍月。                  │彰化縣警察局彰化分局刑案現場勘察卷（99年│
│  │下午│路66│鈞之母│狀之T 型六角扳手1 支，開啟林柏鈞所│許，為警│        │                                │  度偵字第9512號卷(一)第65至73頁）          │
│  │5 時│號前│蔡麗珠│管領之車牌號碼6328-LN 號淺藍色（起│在彰化縣│        │                                │失車-唯讀案件基本資料（彰警分偵字第09900│
│  │5 分│    │所有，│訴書誤載為白色）馬自達牌自用小客車│彰化市瑞│        │                                │  11371號卷第87至88頁）                   │
│  │許發│    │由林柏│之電門鎖後，竊取該車離去。        │陽街26號│        │                                │贓物認領保管單（彰警分偵字第0990011371號│
│  │現失│    │鈞使用│                                  │查獲前揭│        │                                │  卷第86頁）                              │
│  │竊  │    │）    │                                  │車輛（業│        │                                │臺中市警察局99年4 月28日中市警鑑字第0990│
│  │    │    │      │                                  │已發還）│        │                                │  030607號函（中分二警偵字第0000000000號卷│
│  │    │    │      │                                  │。      │        │                                │  第49頁）                                │
│  │    │    │      │                                  │        │        │                                │內政部警政署刑事警察局99年4 月26日刑醫字│
│  │    │    │      │                                  │        │        │                                │  第0000000000號鑑定書（中分二警偵字第0990│
│  │    │    │      │                                  │        │        │                                │  012350號卷第50至52頁）                  │
│  │    │    │      │                                  │        │        │                                │彰化縣警察局99年3 月11日彰警鑑字第099001│
│  │    │    │      │                                  │        │        │                                │  3429號函（99年度偵字第9512號卷(一)第36至37│
│  │    │    │      │                                  │        │        │                                │  頁）                                    │
│  │    │    │      │                                  │        │        │                                │內政部警政署刑事警察局99年3 月8 日刑醫字│
│  │    │    │      │                                  │        │        │                                │  第0000000000號鑑定書（99年度偵字第9512號│
│  │    │    │      │                                  │        │        │                                │  卷(一)第38至39頁）                        │
│  │    │    │      │                                  │        │        │                                │彰化縣警察局99年3 月16日彰警鑑字第099001│
│  │    │    │      │                                  │        │        │                                │  4657號函（99年度偵字第9512號卷(一)第75頁）│
│  │    │    │      │                                  │        │        │                                │內政部警政署刑事警察局99年3 月12日刑醫字│
│  │    │    │      │                                  │        │        │                                │  第0000000000號鑑定書（99年度偵字第9512號│
│  │    │    │      │                                  │        │        │                                │  卷(一)第76至77頁）                        │
│  │    │    │      │                                  │        │        │                                │彰化縣警察局彰化分局偵查隊小隊長李嘉松偵│
│  │    │    │      │                                  │        │        │                                │  查報告（本院卷第101 至102頁）           │
│  │    │    │      │                                  │        │        │                                │內政部警政署刑事警察局99年4 月14日刑醫字│
│  │    │    │      │                                  │        │        │                                │  第0000000000號鑑定書（99年度偵字第11271 │
│  │    │    │      │                                  │        │        │                                │  號卷第35至36頁）                        │
│  │    │    │      │                                  │        │        │                                │                                          │
│  │    │    │      │                                  │        │        │                                │                                          │
├─┼──┼──┼───┼─────────────────┼────┼────┼────────────────┼─────────────────────┤
│06│98年│臺中│柯志偉│蔡勝翔基於意圖為自己不法所有之犯意│已於98年│同附表編│蔡勝翔犯刑法第三百二十一條第一項│證人即被害人柯志偉警詢筆錄（彰警分偵字第│
│  │12月│縣梧│（車主│，持其所有可供兇器使用，客觀上具有│12月15日│號1     │第三款之攜帶兇器竊盜罪，累犯，處│  0000000000號卷第89至90頁）              │
│  │10日│棲鎮│為柯志│危險性，其自行磨製成車門鎖大小扁平│晚間8 時│        │有期徒刑伍月。                  │內政部警政署刑事警察局98年12月28日刑紋字│
│  │下午│四維│偉之母│狀之T 型六角扳手1 支，開啟柯志偉所│30分許，│        │                                │  第0000000000號鑑驗書（99年度偵字第9512號│
│  │5 時│路10│陳碧珠│管領之車牌號碼1529-SG 號白色馬自達│為警在彰│        │                                │  卷(二)第164頁）                           │
│  │45分│4 號│所有，│牌自用小客車之電門鎖後，竊取該車離│化縣彰化│        │                                │失車-唯讀案件基本資料（彰警分偵字第09900│
│  │許發│    │由柯志│                                  │市○○街│        │                                │  11371號卷第92至93頁）                   │
│  │現失│    │偉使用│                                  │1之23 號│        │                                │贓物認領保管單（彰警分偵字第0990011371號│
│  │竊  │    │）    │                                  │尋獲前揭│        │                                │  卷第91頁）                              │
│  │    │    │      │                                  │車輛（業│        │                                │彰化縣警察局彰化分局偵查隊小隊長李嘉松偵│
│  │    │    │      │                                  │已發還）│        │                                │  查報告（本院卷第101 至102頁）           │
│  │    │    │      │                                  │。      │        │                                │臺中縣警察局車輛尋獲電腦輸入單（99年度偵│
│  │    │    │      │                                  │        │        │                                │  字第9512號卷(二)第16頁）                  │
│  │    │    │      │                                  │        │        │                                │失竊車輛照片2 張（99年度偵字第9512號卷(二)│
│  │    │    │      │                                  │        │        │                                │  第19頁）                                │
│  │    │    │      │                                  │        │        │                                │臺中縣警察局烏日分局刑案現場勘察卷（99年│
│  │    │    │      │                                  │        │        │                                │  度偵字第9512號卷(二)第155 至163頁）       │
│  │    │    │      │                                  │        │        │                                │                                          │
│  │    │    │      │                                  │        │        │                                │                                          │
├─┼──┼──┼───┼─────────────────┼────┼────┼────────────────┼─────────────────────┤
│07│98年│彰化│謝盛隆│蔡勝翔、施品丞、蘇裕祥共同基於意圖│已於99年│同附表編│蔡勝翔犯刑法第三百二十一條第一項│被告蔡勝翔、蘇裕祥警詢、偵查、本院行準備│
│  │12月│縣彰│      │為自己不法所有之犯意聯絡，3 人一同│1 月6 日│號1     │第四款、第三款之結夥三人攜帶兇器│  程序及審理筆錄及共犯施品丞警詢筆錄（本院│
│  │11日│化市│      │前往行竊地點，由蔡勝翔持其所有可供│下午1 時│        │竊盜罪，累犯，處有期徒刑陸月。  │  卷第50至69、103至106頁）                │
│  │上午│建國│      │兇器使用，客觀上具有危險性，其自行│40分許，│        │蘇裕祥犯刑法第三百二十一條第一項│證人即被害人謝盛隆警詢筆錄（彰警分偵字第│
│  │7 時│東路│      │磨製成車門鎖大小扁平狀之T 型六角扳│為警在彰│        │第四款、第三款之結夥三人攜帶兇器│  0000000000號卷第94至95頁）              │
│  │許發│310 │      │手1 支，開啟謝盛隆所有之車牌號碼58│化縣彰化│        │竊盜罪，累犯，處有期徒刑捌月。  │失車-唯讀案件基本資料（彰警分偵字第09900│
│  │現失│號旁│      │76-NF 號淺灰色馬自達牌自用小客車之│市崙平北│        │                                │  11371號卷第97至98頁）                   │
│  │竊  │    │      │電門鎖，施品丞、蘇裕祥則在旁把風，│路與平和│        │                                │贓物認領保管單（彰警分偵字第0990011371號│
│  │    │    │      │嗣由蔡勝翔駕駛該車載另外2 人一同離│十街口尋│        │                                │  卷第96頁）                              │
│  │    │    │      │去，以此分工方式竊取該車。        │獲前揭車│        │                                │內政部警政署刑事警察局99年4 月1 日刑醫字│
│  │    │    │      │                                  │輛（業已│        │                                │  第0000000000號鑑驗書（本院卷第86頁）    │
│  │    │    │      │                                  │發還）。│        │                                │內政部警政署刑事警察局99年2 月8 日刑紋字│
│  │    │    │      │                                  │        │        │                                │  第0000000000號鑑定書（本院卷第87頁）    │
│  │    │    │      │                                  │        │        │                                │彰化縣警察局彰化分局偵查隊小隊長李嘉松偵│
│  │    │    │      │                                  │        │        │                                │  查報告（本院卷第101 至102頁）           │
│  │    │    │      │                                  │        │        │                                │彰化縣警察局彰化分局刑案現場勘察卷（99年│
│  │    │    │      │                                  │        │        │                                │  度偵字第9512號卷(二)第165 至169 頁）      │
├─┼──┼──┼───┼─────────────────┼────┼────┼────────────────┼─────────────────────┤
│08│98年│臺中│李威昇│蔡勝翔基於意圖為自己不法所有之犯意│98年12月│同附表編│蔡勝翔犯刑法第三百二十一條第一項│證人即被害人李威昇警詢筆錄（彰警分偵字第│
│  │12月│縣龍│      │，持其所有可供兇器使用，客觀上具有│14日下午│號1     │第三款之攜帶兇器竊盜罪，累犯，處│  0000000000號卷第33至34頁）              │
│  │12日│井鄉│      │危險性，其自行磨製成車門鎖大小扁平│3 時30分│        │有期徒刑伍月。                  │彰化縣警察局彰化分局偵查隊小隊長李嘉松偵│
│  │凌晨│新東│      │狀之T 型六角扳手1 支，開啟李威昇所│許，為警│        │                                │  查報告（本院卷第101 至102頁）           │
│  │2 時│村新│      │有之車牌號碼0620-LE 號藍色馬自達牌│在臺中縣│        │                                │失車-唯讀案件基本資料（彰警分偵字第09900│
│  │30分│興路│      │自用小客車之電門鎖後，竊取該車離去│梧棲鎮四│        │                                │  19132號卷第35至36頁）                   │
│  │許發│25巷│      │。                                │維路71巷│        │                                │贓物認領保管單（彰警分偵字第0990019132號│
│  │現失│27號│      │                                  │口尋獲前│        │                                │  卷第37頁）                              │
│  │竊  │    │      │                                  │揭車輛（│        │                                │臺中縣警察局車輛尋獲電腦輸入單（彰警分偵│
│  │    │    │      │                                  │業已發還│        │                                │  字第0990019132號卷第38頁）              │
│  │    │    │      │                                  │）。    │        │                                │現場蒐證照片2 張（彰警分偵字第0990019132│
│  │    │    │      │                                  │        │        │                                │  號卷第40頁）                            │
│  │    │    │      │                                  │        │        │                                │臺中縣警察局清水分局刑案現場勘察報告（本│
│  │    │    │      │                                  │        │        │                                │  院卷第91至92頁）                        │
│  │    │    │      │                                  │        │        │                                │                                          │
│  │    │    │      │                                  │        │        │                                │                                          │
├─┼──┼──┼───┼─────────────────┼────┼────┼────────────────┼─────────────────────┤
│09│99年│臺中│魏秀薇│蔡勝翔基於意圖為自己不法所有之犯意│已於99年│經警尋獲│蔡勝翔犯刑法第三百二十一條第一項│證人魏清祥、魏秀蘭警詢筆錄（中分一刑字第│
│  │2 月│市東│所有，│，持其所有可供兇器使用，客觀上具有│3 月9 日│8601 -NB│第三款之攜帶兇器竊盜罪，累犯，處│  0000000000號卷第9至10頁、第18至19頁）   │
│  │23日│區臺│魏秀薇│危險性，其自行磨製成車門鎖大小扁平│上午9 時│號自小客│有期徒刑柒月。                  │臺中市政府警察局第一分局偵查佐謝文雄偵查│
│  │凌晨│中路│之弟魏│狀之T 型六角扳手1 支，開啟魏清祥所│40分許，│車後，採│                                │  報告（本院卷第109頁）                   │
│  │0 時│339 │清祥所│管領之車牌號碼8601-MB 號藍色馬自達│為警在臺│集該自小│                                │臺中市警察局車輛協尋、尋獲電腦輸入單（中│
│  │30分│號旁│管領使│牌自用小客車之電門鎖後，竊取該車離│中市五權│客車內養│                                │  分一刑字第0990013987號卷第12、20、21頁）│
│  │許發│    │用    │去（含車內魏清祥所管領之ETC 設備1 │西一街63│樂多瓶口│                                │失車-唯讀案件基本資料（中分一刑字第09900│
│  │現失│    │      │臺）。                            │號前尋獲│跡證，經│                                │  13987號卷第16至17頁）                   │
│  │竊  │    │      │                                  │前揭車輛│送請內政│                                │贓物認領保管單（中分一刑字第0990013987號│
│  │    │    │      │                                  │（業已發│部警政署│                                │  卷第22頁）                              │
│  │    │    │      │                                  │還）。  │刑事警察│                                │臺中市警察局99年4 月28日中市警鑑字第0990│
│  │    │    │      │                                  │        │局做DNA │                                │  030607號函（中分二警偵字第0000000000號卷│
│  │    │    │      │                                  │        │型別鑑驗│                                │  第49頁）                                │
│  │    │    │      │                                  │        │結果，養│                                │內政部警政署刑事警察局99年4 月26日刑醫字│
│  │    │    │      │                                  │        │樂多瓶口│                                │  第0000000000號鑑定書（中分二警偵字第0990│
│  │    │    │      │                                  │        │採獲跡證│                                │  012350號卷第50至52頁）                  │
│  │    │    │      │                                  │        │與蔡勝翔│                                │臺中市警察局第一分局現場勘察報告（中分一│
│  │    │    │      │                                  │        │DNA 型別│                                │  刑字第0990013987號卷第27至30頁）        │
│  │    │    │      │                                  │        │相符，始│                                │臺中市警察局第三分局立德派出所受理各類案│
│  │    │    │      │                                  │        │知蔡勝翔│                                │  件紀錄表、審核表發生竊盜案件紀錄表（中分│
│  │    │    │      │                                  │        │犯罪嫌疑│                                │  一刑字第0990013987號卷第11、13、15頁）  │
│  │    │    │      │                                  │        │重大，蔡│                                │                                          │
│  │    │    │      │                                  │        │勝翔經警│                                │                                          │
│  │    │    │      │                                  │        │詢問後坦│                                │                                          │
│  │    │    │      │                                  │        │承本件犯│                                │                                          │
│  │    │    │      │                                  │        │行（非自│                                │                                          │
│  │    │    │      │                                  │        │首）。  │                                │                                          │
├─┼──┼──┼───┼─────────────────┼────┼────┼────────────────┼─────────────────────┤
│10│98年│彰化│林永祥│蔡勝翔基於意圖為自己不法所有之犯意│前揭2 面│同附表編│蔡勝翔犯刑法第三百二十一條第一項│證人即被害人林永祥警詢筆錄（彰警分偵字第│
│  │12月│縣彰│      │，持其所有可供兇器使用，客觀上具有│車牌為蔡│號1     │第三款之攜帶兇器竊盜罪，累犯，處│  0000000000號卷第99至100頁）             │
│  │14日│化市│      │危險性之梅花扳手1 支，竊取林永祥所│勝翔丟棄│        │有期徒刑伍月。                  │失竊車牌照片2 張（99年度偵字第9512號卷(二)│
│  │下午│中山│      │有之OP-5538 號車牌2 面，並將該2 面│在彰化市│        │                                │  第26頁）                                │
│  │6 時│路1 │      │車牌懸掛在其竊取而來之謝盛隆所有車│林森路大│        │                                │失車-唯讀案件基本資料（彰警分偵字第09900│
│  │許發│段88│      │輛上。                            │排水溝內│        │                                │  11371號卷第104至105頁）                 │
│  │現失│號旁│      │                                  │，惟未尋│        │                                │彰化縣警察局車輛協尋電腦輸入單（彰警分偵│
│  │竊  │    │      │                                  │獲。    │        │                                │  字第0990011371號卷第101頁）             │
│  │    │    │      │                                  │        │        │                                │彰化縣警察局彰化分局民族路派出所受理各類│
│  │    │    │      │                                  │        │        │                                │  案件紀錄表（彰警分偵字第0990011371號卷第│
│  │    │    │      │                                  │        │        │                                │  102 頁）                                │
│  │    │    │      │                                  │        │        │                                │監視錄影器翻拍畫面3張（彰警分偵字第09900│
│  │    │    │      │                                  │        │        │                                │  11371號卷第103頁）                      │
│  │    │    │      │                                  │        │        │                                │彰化縣警察局彰化分局偵查隊小隊長李嘉松偵│
│  │    │    │      │                                  │        │        │                                │  查報告（本院卷第101 至102頁）           │
│  │    │    │      │                                  │        │        │                                │                                          │
│  │    │    │      │                                  │        │        │                                │                                          │
├─┼──┼──┼───┼─────────────────┼────┼────┼────────────────┼─────────────────────┤
│11│98年│臺中│吳宥鋮│蔡勝翔基於意圖為自己不法所有之犯意│已於98年│同附表編│蔡勝翔犯刑法第三百二十一條第一項│證人即被害人吳宥鋮警詢筆錄（彰警分偵字第│
│  │12月│市西│      │，持其所有可供兇器使用，客觀上具有│12月17日│號1     │第三款之攜帶兇器竊盜罪，累犯，處│  0000000000號卷第106至107頁）            │
│  │16日│區大│      │危險性，其自行磨製成車門鎖大小扁平│晚間7 時│        │有期徒刑伍月。                  │失竊車輛照片2 張（99年度偵字第9512號卷(二)│
│  │晚間│忠南│      │狀之T 型六角扳手1 支，開啟吳宥鋮所│5 分許，│        │                                │  第29頁）                                │
│  │7 時│街72│      │有之車牌號碼1001-UF 號白色馬自達牌│為警在臺│        │                                │贓物認領保管收據（彰警分偵字第0990011371│
│  │許發│號旁│      │自用小客車之電門鎖後，竊取該車離去│中市東區│        │                                │  號卷第108頁）                           │
│  │現失│巷內│      │。                                │十甲路61│        │                                │失車-唯讀案件基本資料（彰警分偵字第09900│
│  │竊  │    │      │                                  │1 號對面│        │                                │  11371號卷第109至110頁）                 │
│  │    │    │      │                                  │公園尋獲│        │                                │臺中市警察局99年4 月28日中市警鑑字第0990│
│  │    │    │      │                                  │（業已發│        │                                │  030607號函（中分二警偵字第0000000000號卷│
│  │    │    │      │                                  │還）。  │        │                                │  第49頁）                                │
│  │    │    │      │                                  │        │        │                                │內政部警政署刑事警察局99年4 月26日刑醫字│
│  │    │    │      │                                  │        │        │                                │  第0000000000號鑑定書（中分二警偵字第0990│
│  │    │    │      │                                  │        │        │                                │  012350號卷第50至52頁）                  │
│  │    │    │      │                                  │        │        │                                │彰化縣警察局99年3 月16日彰警鑑字第099001│
│  │    │    │      │                                  │        │        │                                │  4657號函（99年度偵字第9512號卷(一)第75頁）│
│  │    │    │      │                                  │        │        │                                │內政部警政署刑事警察局99年3 月12日刑醫字│
│  │    │    │      │                                  │        │        │                                │  第0000000000號鑑定書（99年度偵字第9512號│
│  │    │    │      │                                  │        │        │                                │  卷(一)第76至77頁）                        │
│  │    │    │      │                                  │        │        │                                │彰化縣警察局彰化分局偵查隊小隊長李嘉松偵│
│  │    │    │      │                                  │        │        │                                │  查報告（本院卷第101 至102頁）           │
│  │    │    │      │                                  │        │        │                                │內政部警政署刑事警察局99年4 月14日刑醫字│
│  │    │    │      │                                  │        │        │                                │  第0000000000號鑑定書（99年度偵字第11271 │
│  │    │    │      │                                  │        │        │                                │  號卷第35至36頁）                        │
│  │    │    │      │                                  │        │        │                                │                                          │
│  │    │    │      │                                  │        │        │                                │                                          │
├─┼──┼──┼───┼─────────────────┼────┼────┼────────────────┼─────────────────────┤
│12│99年│臺中│廖春綢│蔡勝翔基於意圖為自己不法所有之犯意│已於99年│經警尋獲│蔡勝翔犯刑法第三百二十一條第一項│證人即被害人廖春綢、游緯聖警詢筆錄（中分│
│  │2 月│市太│所有，│，持其所有可供兇器使用，客觀上具有│3 月5 日│3402-PT │第三款之攜帶兇器竊盜罪，累犯，處│  一刑字第0990013987號卷第31至36頁）      │
│  │28日│原路│廖春綢│危險性，其自行磨製成車門鎖大小扁平│晚間10時│號自小客│有期徒刑柒月。                  │臺中市政府警察局第一分局偵查佐謝文雄偵查│
│  │上午│2段8│之子游│狀之T 型六角扳手1 支，開啟游緯聖所│50分許，│車後，採│                                │  報告（本院卷第109頁）                   │
│  │8 時│號對│緯聖所│管領之車牌號碼3402-PT 號白色馬自達│為警在臺│集該自小│                                │贓物認領保管單（中分一刑字第0990013987號│
│  │許發│面停│管領（│牌自用小客車之車門鎖、電門鎖後，竊│中市西區│客車駕駛│                                │  卷第37頁）                              │
│  │現失│車格│起訴書│取該車離去（含車內游緯聖所有之車內│中興街與│座車門指│                                │臺中市警察局車輛尋獲電腦輸入單（中分一刑│
│  │竊  │    │誤載為│音響、華南銀行及合作金庫存摺、私章│中興街12│紋2 枚，│                                │  字第0990013987號卷第38頁）              │
│  │    │    │廖緯聖│、臺胞證等物品）。                │8 巷口尋│經送請內│                                │臺中市警察局車輛協尋電腦輸入單（中分一刑│
│  │    │    │）    │                                  │獲前揭車│政部警政│                                │  字第0990013987號卷第39頁）              │
│  │    │    │      │                                  │輛（業已│署刑事警│                                │內政部警政署刑事警察局99年4 月19日刑紋字│
│  │    │    │      │                                  │發還）。│察局做指│                                │  第0000000000號鑑定書（中分一刑字第099001│
│  │    │    │      │                                  │        │紋比對，│                                │  3987號卷第41、42頁）                    │
│  │    │    │      │                                  │        │指紋比對│                                │臺中市警察局第一分局現場勘察報告及現場採│
│  │    │    │      │                                  │        │結果與蔡│                                │  證照片11張（中分一刑字第0990013987號卷第│
│  │    │    │      │                                  │        │勝翔之右│                                │  43至46反面頁）                          │
│  │    │    │      │                                  │        │環指、右│                                │                                          │
│  │    │    │      │                                  │        │中指指紋│                                │                                          │
│  │    │    │      │                                  │        │相符，始│                                │                                          │
│  │    │    │      │                                  │        │知蔡勝翔│                                │                                          │
│  │    │    │      │                                  │        │犯罪嫌疑│                                │                                          │
│  │    │    │      │                                  │        │重大，蔡│                                │                                          │
│  │    │    │      │                                  │        │勝翔經警│                                │                                          │
│  │    │    │      │                                  │        │詢問後坦│                                │                                          │
│  │    │    │      │                                  │        │承本件犯│                                │                                          │
│  │    │    │      │                                  │        │行（非自│                                │                                          │
│  │    │    │      │                                  │        │首）。  │                                │                                          │
├─┼──┼──┼───┼─────────────────┼────┼────┼────────────────┼─────────────────────┤
│13│98年│彰化│李佳琪│蔡勝翔基於意圖為自己不法所有之犯意│已於99年│同附表編│蔡勝翔犯刑法第三百二十一條第一項│證人即被害人李佳琪警詢筆錄（彰警分偵字第│
│  │12月│縣員│（車主│，持其所有可供兇器使用，客觀上具有│1 月5 日│號1     │第三款之攜帶兇器竊盜罪，累犯，處│  0000000000號卷第116至117頁）            │
│  │27日│林鎮│為李佳│危險性，其自行磨製成車門鎖大小扁平│下午5 時│        │有期徒刑伍月。                  │彰化縣警察局彰化分局刑案現場勘察卷（99度│
│  │清晨│莒光│琪之婆│狀之T 型六角扳手1 支，開啟李佳琪所│30分許，│        │                                │  偵字第9512號卷(二)第171至175頁）          │
│  │5 時│路30│婆羅秋│有之車牌號碼9871-PU 號黑色馬自達牌│為警在彰│        │                                │贓物認領保管單（彰警分偵字第0990011371號│
│  │20分│8 號│絨，由│自用小客車之電門鎖後，竊取該車離去│化縣彰化│        │                                │  卷第118頁）                             │
│  │許發│旁  │李佳琪│。                                │市○○街│        │                                │失車-唯讀案件基本資料（彰警分偵字第09900│
│  │現失│    │使用）│                                  │2 號前尋│        │                                │  11371號卷第119至120頁）                 │
│  │竊  │    │      │                                  │獲前揭車│        │                                │內政部警政署刑事警察局99年4 月13日刑紋字│
│  │    │    │      │                                  │輛（業已│        │                                │  第0000000000號鑑定書（本院卷第88頁）    │
│  │    │    │      │                                  │發還）。│        │                                │內政部警政署刑事警察局99年3 月22日刑醫字│
│  │    │    │      │                                  │        │        │                                │  第0000000000號鑑定書（本院卷第89頁）    │
│  │    │    │      │                                  │        │        │                                │彰化縣警察局彰化分局偵查隊小隊長李嘉松偵│
│  │    │    │      │                                  │        │        │                                │  查報告（本院卷第101 至102頁）           │
│  │    │    │      │                                  │        │        │                                │失竊車輛照片2 張（99年度偵字第9512號卷(二)│
│  │    │    │      │                                  │        │        │                                │  第35頁）                                │
│  │    │    │      │                                  │        │        │                                │                                          │
│  │    │    │      │                                  │        │        │                                │                                          │
├─┼──┼──┼───┼─────────────────┼────┼────┼────────────────┼─────────────────────┤
│14│98年│臺中│施靖真│蔡勝翔基於意圖為自己不法所有之犯意│已於99年│同附表編│蔡勝翔犯刑法第三百二十一條第一項│證人即被害人施靖真警詢筆錄（彰警分偵字第│
│  │12月│市南│      │，持其所有可供兇器使用，客觀上具有│2 月8 日│號1     │第三款之攜帶兇器竊盜罪，累犯，處│  0000000000號卷第121至122頁）            │
│  │29日│屯區│      │危險性，其自行磨製成車門鎖大小扁平│上午9 時│        │有期徒刑伍月。                  │彰化縣警察局彰化分局偵查隊小隊長李嘉松查│
│  │凌晨│大墩│      │狀之T 型六角扳手1 支，開啟施靖真所│45分，在│        │                                │  報告（本院卷第101至102頁）              │
│  │3 時│路55│      │有之車牌號碼3020-NF 號黑色馬自達牌│彰化縣花│        │                                │贓物認領保管單（彰警分偵字第0990011371號│
│  │30分│2 號│      │自用小客車之電門鎖後，竊取該車離去│壇鄉北口│        │                                │  卷第123頁）                             │
│  │許發│旁  │      │。                                │村彰花路│        │                                │失車-唯讀案件基本資料（彰警分偵字第09900│
│  │現失│    │      │                                  │951 巷口│        │                                │  11371號卷第124至125頁）                 │
│  │竊  │    │      │                                  │為警尋獲│        │                                │                                          │
│  │    │    │      │                                  │前揭車輛│        │                                │                                          │
│  │    │    │      │                                  │（業已發│        │                                │                                          │
│  │    │    │      │                                  │還）。  │        │                                │                                          │
├─┼──┼──┼───┼─────────────────┼────┼────┼────────────────┼─────────────────────┤
│15│99年│彰化│廖峻諄│蔡勝翔基於意圖為自己不法所有之犯意│已於99年│同附表編│蔡勝翔犯刑法第三百二十一條第一項│證人即被害人廖峻諄警詢筆錄（彰警分偵字第│
│  │1 月│縣彰│      │，持其所有可供兇器使用，客觀上具有│1 月13日│號1     │第三款之攜帶兇器竊盜罪，累犯，處│  0000000000號卷第126至127頁）            │
│  │2 日│化市│      │危險性，其自行磨製成車門鎖大小扁平│下午5 時│        │有期徒刑伍月。                  │彰化縣警察局鹿港分局鑑識小組刑案現場勘察│
│  │下午│金馬│      │狀之T 型六角扳手1 支，開啟廖峻諄所│50分許，│        │                                │  報告表（99年度偵字第9512號卷(二)第177至17 │
│  │5 時│路與│      │有之車牌號碼2499-SE 號黑色馬自達牌│在彰化縣│        │                                │  9 頁）                                  │
│  │30分│彰新│      │自用小客車之電門鎖後，竊取該車離去│秀水鄉民│        │                                │贓物認領保管單（彰警分偵字第0990011371號│
│  │發現│路口│      │。                                │意街與福│        │                                │  卷第128頁）                             │
│  │失竊│    │      │                                  │大巷口為│        │                                │失車-唯讀案件基本資料（彰警分偵字第09900│
│  │（起│    │      │                                  │警尋獲前│        │                                │  11371號卷第129至130頁）                 │
│  │訴書│    │      │                                  │揭車輛（│        │                                │臺中市警察局99年4 月28日中市警鑑字第0990│
│  │誤載│    │      │                                  │業已發還│        │                                │  030607號函（中分二警偵字第0000000000號卷│
│  │為6 │    │      │                                  │）。    │        │                                │  第49頁）                                │
│  │時5 │    │      │                                  │        │        │                                │內政部警政署刑事警察局99年4 月26日刑醫字│
│  │分）│    │      │                                  │        │        │                                │  第0000000000號鑑定書（中分二警偵字第0990│
│  │    │    │      │                                  │        │        │                                │  012350號卷第50至52頁）                  │
│  │    │    │      │                                  │        │        │                                │彰化縣警察局99年3 月16日彰警鑑字第099001│
│  │    │    │      │                                  │        │        │                                │  4657號函（99年度偵字第9512號卷(一)第75頁）│
│  │    │    │      │                                  │        │        │                                │內政部警政署刑事警察局99年3 月12日刑醫字│
│  │    │    │      │                                  │        │        │                                │  第0000000000號鑑定書（99年度偵字第9512號│
│  │    │    │      │                                  │        │        │                                │  卷(一)第76至77頁）                        │
│  │    │    │      │                                  │        │        │                                │彰化縣警察局彰化分局偵查隊小隊長李嘉松偵│
│  │    │    │      │                                  │        │        │                                │  查報告（本院卷第101 至102頁）           │
│  │    │    │      │                                  │        │        │                                │內政部警政署刑事警察局99年4 月14日刑醫字│
│  │    │    │      │                                  │        │        │                                │  第0000000000號鑑定書（99年度偵字第11271 │
│  │    │    │      │                                  │        │        │                                │  號卷第35至36頁）                        │
│  │    │    │      │                                  │        │        │                                │                                          │
│  │    │    │      │                                  │        │        │                                │                                          │
│  │    │    │      │                                  │        │        │                                │                                          │
├─┼──┼──┼───┼─────────────────┼────┼────┼────────────────┼─────────────────────┤
│16│99年│臺中│邱茂庭│蔡勝翔基於意圖為自己不法所有之犯意│已於99年│同附表編│蔡勝翔犯刑法第三百二十一條第一項│證人即被害人邱茂庭警詢、偵訊筆錄（彰警分│
│  │1 月│市南│      │，持其所有可供兇器使用，客觀上具有│1 月6 日│號1     │第三款之攜帶兇器竊盜罪，累犯，處│  偵字第0990011371號卷第131至132頁、99年度│
│  │4 日│屯區│      │危險性，其自行磨製成車門鎖大小扁平│中午12時│        │有期徒刑伍月。                  │  偵字第2516號卷第6頁）                   │
│  │凌晨│忠勇│      │狀之T 型六角扳手1 支，開啟邱茂庭所│30分許，│        │                                │彰化縣警察局彰化分局刑案現場勘察卷（99年│
│  │4 時│路與│      │有之車牌號碼2659-PK 號淺灰色馬自達│在彰化縣│        │                                │  度偵字第9512號卷(二)第180至186頁）        │
│  │20分│永春│      │牌自用小客車之電門鎖後，竊取該車離│彰化市崙│        │                                │證人楊學適、陳弘明警詢、偵訊筆錄（和警分│
│  │許發│北路│      │去，並將車內之邱茂庭所有三星牌行動│平南路與│        │                                │  偵字第0990003744號卷第1 至3 頁、第6 至7 │
│  │現失│口  │      │電話1 支，交予不知情之楊學適出售予│中央路口│        │                                │  頁、99年度偵字第2516號卷第6 、12頁）    │
│  │竊  │    │      │不知情之陳弘明所經營之國豐通訊行。│，為警尋│        │                                │99年1月7日買賣契約書（和警分偵字第099000│
│  │    │    │      │                                  │獲前揭車│        │                                │  3744號卷第8頁）                         │
│  │    │    │      │                                  │輛（業已│        │                                │門號0000000000號行動電話基本資料、通聯紀│
│  │    │    │      │                                  │發還）。│        │                                │  錄（和警分偵字第0990003744號卷第9 至10頁│
│  │    │    │      │                                  │        │        │                                │   ）                                     │
│  │    │    │      │                                  │        │        │                                │彰化縣警察局車輛尋獲電腦輸入單（和警分偵│
│  │    │    │      │                                  │        │        │                                │  字第0990003744號卷第10頁）              │
│  │    │    │      │                                  │        │        │                                │贓物認領保管單（彰警分偵字第0990011371號│
│  │    │    │      │                                  │        │        │                                │  卷第133頁）                             │
│  │    │    │      │                                  │        │        │                                │失車-唯讀案件基本資料（彰警分偵字第09900│
│  │    │    │      │                                  │        │        │                                │  11371號卷第134至135頁）                 │
│  │    │    │      │                                  │        │        │                                │臺中市警察局99年4 月28日中市警鑑字第0990│
│  │    │    │      │                                  │        │        │                                │  030607號函（中分二警偵字第0000000000號卷│
│  │    │    │      │                                  │        │        │                                │  第49頁）                                │
│  │    │    │      │                                  │        │        │                                │內政部警政署刑事警察局99年4 月26日刑醫字│
│  │    │    │      │                                  │        │        │                                │  第0000000000號鑑定書（中分二警偵字第0990│
│  │    │    │      │                                  │        │        │                                │  012350號卷第50至52頁）                  │
│  │    │    │      │                                  │        │        │                                │彰化縣警察局彰化分局偵查隊小隊長李嘉松偵│
│  │    │    │      │                                  │        │        │                                │  查報告（本院卷第101 至102頁）           │
│  │    │    │      │                                  │        │        │                                │失竊車輛照片2 張（99年度偵字第9512號卷(二)│
│  │    │    │      │                                  │        │        │                                │  第41頁）                                │
│  │    │    │      │                                  │        │        │                                │                                          │
│  │    │    │      │                                  │        │        │                                │                                          │
│  │    │    │      │                                  │        │        │                                │                                          │
├─┼──┼──┼───┼─────────────────┼────┼────┼────────────────┼─────────────────────┤
│17│99年│彰化│宋榮棠│蔡勝翔基於意圖為自己不法所有之犯意│已於99年│同附表編│蔡勝翔犯刑法第三百二十一條第一項│證人即被害人宋榮棠警詢筆錄（彰警分偵字第│
│  │1 月│市中│（車主│，持其所有可供兇器使用，客觀上具有│2 月6 日│號1     │第三款之攜帶兇器竊盜罪，累犯，處│  0000000000號卷第136至137頁）            │
│  │5 日│興路│為宋榮│危險性，其自行磨製成車門鎖大小扁平│下午6 時│        │有期徒刑伍月。                  │彰化縣警察局彰化分局刑案現場勘察卷（99年│
│  │上午│199 │棠之妻│狀之T 型六角扳手1 支，開啟宋榮棠所│55分許，│        │                                │  度偵字第9512號卷(二)第187至191頁）        │
│  │11時│號前│黃碧雲│管領之車牌號碼5893-UE 號黑色馬自達│在彰化縣│        │                                │贓物認領保管單（彰警分偵字第0990011371號│
│  │30分│    │所有，│牌自用小客車之電門鎖後，竊取該車離│彰化市金│        │                                │  卷第138頁）                             │
│  │許發│    │由宋榮│去。                              │馬路（家│        │                                │失車-唯讀案件基本資料（彰警分偵字第09900│
│  │現失│    │棠用）│                                  │樂福大賣│        │                                │  11371號卷第139至140頁）                 │
│  │竊  │    │      │                                  │場後方空│        │                                │彰化縣警察局99年3 月11日彰警鑑字第099001│
│  │    │    │      │                                  │地），為│        │                                │  3429號函（99年度偵字第9512號卷(一)第36至37│
│  │    │    │      │                                  │警尋獲前│        │                                │  頁）                                    │
│  │    │    │      │                                  │揭車輛（│        │                                │內政部警政署刑事警察局99年3 月8 日刑醫字│
│  │    │    │      │                                  │業已發還│        │                                │  第0000000000號鑑定書（99年度偵字第9512號│
│  │    │    │      │                                  │）。    │        │                                │  卷(一)第38至39頁）                        │
│  │    │    │      │                                  │        │        │                                │內政部警政署刑事警察局99年3 月17日刑醫字│
│  │    │    │      │                                  │        │        │                                │  第0000000000號鑑定書（本院卷第90頁）    │
│  │    │    │      │                                  │        │        │                                │彰化縣警察局彰化分局偵查隊小隊長李嘉松偵│
│  │    │    │      │                                  │        │        │                                │  查報告（本院卷第101 至102頁）           │
│  │    │    │      │                                  │        │        │                                │失竊車輛照片2 張（99年度偵字第9512號卷(二)│
│  │    │    │      │                                  │        │        │                                │  第44頁）                                │
│  │    │    │      │                                  │        │        │                                │                                          │
│  │    │    │      │                                  │        │        │                                │                                          │
├─┼──┼──┼───┼─────────────────┼────┼────┼────────────────┼─────────────────────┤
│18│99年│雲林│陳吉邦│蔡勝翔基於意圖為自己不法所有之犯意│已於99年│同附表編│蔡勝翔犯刑法第三百二十一條第一項│證人即被害人陳吉邦警詢筆錄（彰警分偵字第│
│  │1 月│縣斗│（車主│，持其所有可供兇器使用，客觀上具有│2 月8 日│號1     │第三款之攜帶兇器竊盜罪，累犯，處│  0000000000號卷第141至142頁）            │
│  │8 日│六市│為陳吉│危險性，其自行磨製成車門鎖大小扁平│下午1 時│        │有期徒刑伍月。                  │失竊車輛照片2 張（99年度偵字第9512號卷(二)│
│  │上午│上海│邦之父│狀之T 型六角扳手1 支，開啟陳吉邦所│許，在彰│        │                                │  第48頁）                                │
│  │9 時│路慶│陳明哲│管領之車牌號碼6258-WP 號白色馬自達│化縣花壇│        │                                │贓物認領保管單（彰警分偵字第0990011371號│
│  │許發│生路│所有，│牌自用小客車之電門鎖後，竊取該車離│鄉○○街│        │                                │  卷第143頁）                             │
│  │現失│口旁│由陳吉│去。                              │70號旁空│        │                                │失車-唯讀案件基本資料（彰警分偵字第09900│
│  │竊  │    │邦使用│                                  │地，為警│        │                                │  11371號卷第144至145頁）                 │
│  │    │    │）    │                                  │尋獲前揭│        │                                │彰化縣警察局彰化分局偵查隊小隊長李嘉松偵│
│  │    │    │      │                                  │車輛（業│        │                                │  查報告（本院卷第101 至102頁）           │
│  │    │    │      │                                  │已發還）│        │                                │                                          │
│  │    │    │      │                                  │。      │        │                                │                                          │
├─┼──┼──┼───┼─────────────────┼────┼────┼────────────────┼─────────────────────┤
│19│99年│臺中│蔡宗翰│蔡勝翔基於意圖為自己不法所有之犯意│已於99年│經警據報│蔡勝翔犯刑法第三百二十一條第一項│證人即被害人蔡宗翰警詢筆錄（彰警分偵字第│
│  │1 月│縣清│（車主│，持其所有可供兇器使用，客觀上具有│1 月11日│後，前往│第三款之攜帶兇器竊盜罪，累犯，處│  0000000000號卷第146至147頁、中縣清警偵字│
│  │10日│水鎮│為蔡宗│危險性，其自行磨製成車門鎖大小扁平│晚間8 時│臺中市清│有期徒刑柒月。                  │  第00000000000號卷第6至8頁）             │
│  │上午│光華│翰之母│狀之T 型六角扳手1 支，開啟蔡宗翰所│許，在臺│水區光華│                                │內政部警政署刑事警察局99年4月14日刑醫字 │
│  │11時│路64│蔡余愛│管領之車牌號碼3859-LJ 號黑色馬自達│中縣梧棲│路64號前│                                │  第0000000000號鑑定書（99年度偵字第11271 │
│  │發現│號前│卿所有│牌自用小客車之電門鎖後，竊取該車離│鎮○○路│，採獲38│                                │  號卷第35至36頁）                        │
│  │失竊│    │，由蔡│去（含車內蔡宗翰所有之行照、駕照、│85巷31號│59- LJ號│                                │贓物認領保管單（彰警分偵字第0990011371號│
│  │    │    │宗翰使│身份證、銀行及郵局金融卡、健保卡各│為警尋獲│自小客車│                                │  卷第148頁）                             │
│  │    │    │用）  │1張、兒童安全座椅1個、鑰匙1副） 。│前揭車輛│遭竊現場│                                │失車-唯讀案件基本資料（彰警分偵字第09900│
│  │    │    │      │                                  │（業已發│歹徒遺留│                                │  11371號卷第149至150頁）                 │
│  │    │    │      │                                  │還）。  │之手套，│                                │臺中縣警察局清水分局刑案現場勘察報告（中│
│  │    │    │      │                                  │        │經送請內│                                │  縣清警偵字第00000000000 號卷第12至19頁）│
│  │    │    │      │                                  │        │政部警政│                                │刑事案件證物採驗紀錄表（中縣清警偵字第09│
│  │    │    │      │                                  │        │署刑事警│                                │  000000000號卷第21至22頁）               │
│  │    │    │      │                                  │        │察局做DN│                                │臺中市警察局99年4 月28日中市警鑑字第0990│
│  │    │    │      │                                  │        │A 型別鑑│                                │  030607號函（中分二警偵字第0000000000號卷│
│  │    │    │      │                                  │        │驗結果，│                                │  第49頁）                                │
│  │    │    │      │                                  │        │該手套採│                                │內政部警政署刑事警察局99年4 月26日刑醫字│
│  │    │    │      │                                  │        │獲跡證與│                                │  第0000000000號鑑定書（中分二警偵字第0990│
│  │    │    │      │                                  │        │蔡勝翔D │                                │  012350號卷第50至52頁）                  │
│  │    │    │      │                                  │        │NA型別相│                                │監視錄影器翻拍照片10張（中縣清警偵字第09│
│  │    │    │      │                                  │        │符，始知│                                │  000000000號卷第31頁、第35至38頁）       │
│  │    │    │      │                                  │        │蔡勝翔犯│                                │失竊現場照片4張（中縣清警偵字第099000018│
│  │    │    │      │                                  │        │罪嫌疑重│                                │  90號卷第32至23頁）                      │
│  │    │    │      │                                  │        │大，蔡勝│                                │刑案現場測繪圖（中縣清警偵字第0990000189│
│  │    │    │      │                                  │        │翔經警詢│                                │  0號卷第34頁）                           │
│  │    │    │      │                                  │        │問後坦承│                                │彰化縣警察局99年3 月16日彰警鑑字第099001│
│  │    │    │      │                                  │        │犯行（非│                                │  4657號函（99年度偵字第9512號卷(一)第75頁）│
│  │    │    │      │                                  │        │自首）。│                                │內政部警政署刑事警察局99年3 月12日刑醫字│
│  │    │    │      │                                  │        │        │                                │  第0000000000號鑑定書（99年度偵字第9512號│
│  │    │    │      │                                  │        │        │                                │  卷(一)第76至77頁）                        │
│  │    │    │      │                                  │        │        │                                │臺中市政府警察局清水分局偵查佐林士欽職務│
│  │    │    │      │                                  │        │        │                                │  報告（本院卷第115頁）                   │
│  │    │    │      │                                  │        │        │                                │                                          │
│  │    │    │      │                                  │        │        │                                │                                          │
│  │    │    │      │                                  │        │        │                                │                                          │
├─┼──┼──┼───┼─────────────────┼────┼────┼────────────────┼─────────────────────┤
│20│99年│臺中│陳沛琳│蔡勝翔基於意圖為自己不法所有之犯意│已於99年│同附表編│蔡勝翔犯刑法第三百二十一條第一項│證人即被害人陳沛琳警詢筆錄（彰警分偵字第│
│  │1 月│縣梧│（車主│，持其所有可供兇器使用，客觀上具有│1 月13日│號1     │第三款之攜帶兇器竊盜罪，累犯，處│  0000000000號卷第41至42頁）              │
│  │10日│棲鎮│為陳沛│危險性，其自行磨製成車門鎖大小扁平│下午6 時│        │有期徒刑伍月。                  │失竊車輛照片2 張（99年度偵字第9512號卷(二)│
│  │下午│四維│琳之親│狀之T 型六角扳手1 支，開啟陳沛琳所│許，在臺│        │                                │  第66頁）                                │
│  │4 時│西路│家母詹│管領之車牌號碼1017-LA 號白色馬自達│中縣太平│        │                                │贓物認領保管單（彰警分偵字第0990019132號│
│  │10分│112 │金桃所│牌自用小客車之電門鎖後，竊取該車離│市○○路│        │                                │  卷第45頁）                              │
│  │許發│號  │有，由│去。                              │385 巷10│        │                                │失車-唯讀案件基本資料（彰警分偵字第09900│
│  │現失│    │陳沛琳│                                  │號為警尋│        │                                │  19132號卷第43至44頁）                   │
│  │竊  │    │使用）│                                  │獲前揭車│        │                                │臺中市警察局車輛尋獲電腦輸入單（彰警分偵│
│  │    │    │      │                                  │輛（業已│        │                                │  字第0990019132號卷第46頁）              │
│  │    │    │      │                                  │發還）。│        │                                │現場蒐證照片2 張（彰警分偵字第0990019132│
│  │    │    │      │                                  │        │        │                                │  號卷第47頁）                            │
│  │    │    │      │                                  │        │        │                                │彰化縣警察局彰化分局偵查隊小隊長李嘉松偵│
│  │    │    │      │                                  │        │        │                                │  查報告（本院卷第101 至102頁）           │
│  │    │    │      │                                  │        │        │                                │                                          │
│  │    │    │      │                                  │        │        │                                │                                          │
│  │    │    │      │                                  │        │        │                                │                                          │
├─┼──┼──┼───┼─────────────────┼────┼────┼────────────────┼─────────────────────┤
│21│99年│臺中│賴伊珊│蔡勝翔基於意圖為自己不法所有之犯意│已於99年│同附表編│蔡勝翔犯刑法第三百二十一條第一項│被告蔡勝翔警詢、偵查、本院行準備程序及審│
│  │1 月│縣太│      │，持其所有可供兇器使用，客觀上具有│2 月9 日│號1     │第三款之攜帶兇器竊盜罪，累犯，處│  理筆錄（本院卷第50至69頁）              │
│  │11日│平市│      │危險性，其自行磨製成車門鎖大小扁平│下午4 時│        │有期徒刑伍月。                  │證人即被害人賴鴻章警詢筆錄（彰警分偵字第│
│  │上午│新吉│      │狀之T 型六角扳手1 支，開啟賴伊珊所│30分許，│        │                                │  0000000000號卷第21至22頁）              │
│  │7 時│里新│      │有之車牌號碼6600-VM 號黑色（起訴書│在彰化縣│        │                                │贓物認領保管單（彰警分偵字第0990019132號│
│  │許發│吉路│      │誤載為白色）馬自達牌自用小客車之電│和美鎮南│        │                                │  卷第25頁）                              │
│  │現失│22號│      │門鎖後，竊取該車離去。            │佃里大佃│        │                                │失車-唯讀案件基本資料（彰警分偵字第09900│
│  │竊  │前  │      │                                  │路437 巷│        │                                │  19132號卷第23至24頁）                   │
│  │    │    │      │                                  │90弄旁為│        │                                │現場蒐證照片2 張（彰警分偵字第0990019132│
│  │    │    │      │                                  │警尋獲前│        │                                │  號卷第26頁）                            │
│  │    │    │      │                                  │揭車輛（│        │                                │彰化縣警察局彰化分局偵查隊小隊長李嘉松偵│
│  │    │    │      │                                  │業已發還│        │                                │  查報告（本院卷第101 至102頁）           │
│  │    │    │      │                                  │）。    │        │                                │                                          │
├─┼──┼──┼───┼─────────────────┼────┼────┼────────────────┼─────────────────────┤
│22│99年│臺中│陳振│蔡勝翔基於意圖為自己不法所有之犯意│已於99年│同附表編│蔡勝翔犯刑法第三百二十一條第一項│證人即被害人陳振警詢筆錄（彰警分偵字第│
│  │1 月│市北│      │，持其所有可供兇器使用，客觀上具有│1月25 日│號1     │第三款之攜帶兇器竊盜罪，累犯，處│  0000000000號卷第151至152頁）            │
│  │20日│屯區│      │危險性，其自行磨製成車門鎖大小扁平│下午2 時│        │有期徒刑伍月。                  │彰化縣警察局員林分局刑案現場勘察卷（99年│
│  │上午│梅亭│      │狀之T 型六角扳手1 支，開啟陳振所│30分許，│        │                                │  度偵字第9512號卷(二)第211 至215 頁）      │
│  │7 時│街58│      │有之車牌號碼5008-WA 號白色馬自達牌│在彰化縣│        │                                │贓物認領保管單（彰警分偵字第0990011371號│
│  │許發│6 號│      │自用小客車之電門鎖後，竊取該車離去│員林鎮至│        │                                │  卷第153頁）                             │
│  │現失│    │      │。                                │善街66巷│        │                                │失車-唯讀案件基本資料（彰警分偵字第09900│
│  │竊  │    │      │                                  │78號前為│        │                                │  11371號卷第154至155頁）                 │
│  │    │    │      │                                  │警尋獲前│        │                                │彰化縣警察局彰化分局偵查隊小隊長李嘉松偵│
│  │    │    │      │                                  │揭車輛（│        │                                │  查報告（本院卷第101 至102頁）           │
│  │    │    │      │                                  │業已發還│        │                                │失竊車輛照片2 張（99年度偵字第9512號卷(二)│
│  │    │    │      │                                  │）。    │        │                                │  第51頁）                                │
│  │    │    │      │                                  │        │        │                                │                                          │
│  │    │    │      │                                  │        │        │                                │                                          │
├─┼──┼──┼───┼─────────────────┼────┼────┼────────────────┼─────────────────────┤
│23│99年│臺中│蘇健華│蔡勝翔基於意圖為自己不法所有之犯意│已於99年│同附表編│蔡勝翔犯刑法第三百二十一條第一項│證人即被害人蘇健華警詢筆錄（彰警分偵字第│
│  │3 月│縣烏│      │，持其所有可供兇器使用，客觀上具有│3 月9 日│號1     │第三款之攜帶兇器竊盜罪，累犯，處│  0000000000號卷第156頁）                 │
│  │1 日│日鄉│      │危險性，其自行磨製成車門鎖大小扁平│上午8 時│        │有期徒刑伍月。                  │彰化縣警察局彰化分局偵查隊小隊長李嘉松偵│
│  │凌晨│中山│      │狀之T 型六角扳手1 支，開啟蘇健華所│50分許，│        │                                │  查報告（本院卷第101至102頁）            │
│  │2 時│路1 │      │有之車牌號碼1725-HK 號黑色馬自達牌│在彰化縣│        │                                │贓物認領保管單（彰警分偵字第0990011371號│
│  │許發│段50│      │自用小客車之電門鎖後，竊取該車離去│彰化市大│        │                                │  卷第157頁）                             │
│  │現失│3 號│      │。                                │埔路485 │        │                                │失車-唯讀案件基本資料（彰警分偵字第09900│
│  │竊  │前  │      │                                  │巷口為警│        │                                │  11371號卷第158至159頁）                 │
│  │    │    │      │                                  │尋獲前揭│        │                                │                                          │
│  │    │    │      │                                  │車輛（業│        │                                │                                          │
│  │    │    │      │                                  │已發還）│        │                                │                                          │
│  │    │    │      │                                  │。      │        │                                │                                          │
├─┼──┼──┼───┼─────────────────┼────┼────┼────────────────┼─────────────────────┤
│24│99年│臺中│杜言慧│蔡勝翔基於意圖為自己不法所有之犯意│已於99年│經警尋獲│蔡勝翔犯刑法第三百二十一條第一項│證人即被害人杜言慧警詢筆錄（彰警分偵字第│
│  │2 月│市北│      │，持其所有可供兇器使用，客觀上具有│2 月15日│8175-WB │第三款之攜帶兇器竊盜罪，累犯，處│  0000000000號卷第48至49頁）              │
│  │14日│屯區│      │危險性，其自行磨製成車門鎖大小扁平│上午9 時│號自小客│有期徒刑柒月。                  │現場蒐證照片2 張（99年度偵字第13568 號卷│
│  │凌晨│昌平│      │狀之T 型六角扳手1 支，開啟杜言慧所│許，在臺│車後，在│                                │  第85頁）                                │
│  │3 、│路1 │      │有之車牌號碼8175-WB 號白色馬自達牌│中縣大里│該自小客│                                │贓物認領保管單（彰警分偵字第0990019132號│
│  │4 時│段99│      │自用小客車之電門鎖後，竊取該車離去│市○○路│車飲料盒│                                │  卷第52頁）                              │
│  │許竊│之3 │      │。                                │3 段220 │內採證歹│                                │失車-唯讀案件基本資料（彰警分偵字第09900│
│  │取  │號  │      │                                  │號前為警│徒遺留手│                                │  19132號卷第50至51頁）                   │
│  │    │    │      │                                  │尋獲前揭│套，經送│                                │現場蒐證照片2 張（彰警分偵字第0990019132│
│  │    │    │      │                                  │車輛（業│請內政部│                                │  號卷第53頁）                            │
│  │    │    │      │                                  │已發還）│警政署刑│                                │臺中市警察局99年4 月28日中市警鑑字第0990│
│  │    │    │      │                                  │。      │事警察局│                                │  030607號函（中分二警偵字第0000000000號卷│
│  │    │    │      │                                  │        │做DNA 型│                                │  第49頁）                                │
│  │    │    │      │                                  │        │別鑑驗結│                                │內政部警政署刑事警察局99年4 月26日刑醫字│
│  │    │    │      │                                  │        │果，該手│                                │  第0000000000號鑑定書（中分二警偵字第0990│
│  │    │    │      │                                  │        │套採獲跡│                                │  012350號卷第50至52頁）                  │
│  │    │    │      │                                  │        │證與蔡勝│                                │臺中市政府警察局霧峰分局偵查佐林靖崴偵查│
│  │    │    │      │                                  │        │翔DNA 型│                                │  報告（本院卷第111頁）                   │
│  │    │    │      │                                  │        │別相符，│                                │內政部警政署刑事警察局99年4 月14日刑醫字│
│  │    │    │      │                                  │        │始知蔡勝│                                │  第0000000000號鑑定書（99年度偵字第11271 │
│  │    │    │      │                                  │        │翔犯罪嫌│                                │  號卷第35至36頁）                        │
│  │    │    │      │                                  │        │疑重大，│                                │臺中縣警察局霧峰分局刑案現場勘察報告（99│
│  │    │    │      │                                  │        │蔡勝翔經│                                │  年度偵字第11271卷第23至29頁）           │
│  │    │    │      │                                  │        │警詢問後│                                │現場勘察採證照片20張（99年度偵字第11271 │
│  │    │    │      │                                  │        │坦承犯行│                                │  卷第30至32頁）                          │
│  │    │    │      │                                  │        │（非自首│                                │                                          │
│  │    │    │      │                                  │        │）。    │                                │                                          │
│  │    │    │      │                                  │        │        │                                │                                          │
├─┼──┼──┼───┼─────────────────┼────┼────┼────────────────┼─────────────────────┤
│25│99年│臺中│陳坤鎮│蔡勝翔基於意圖為自己不法所有之犯意│已於99年│同附表編│蔡勝翔犯刑法第三百二十一條第一項│證人即被害人陳坤鎮警詢筆錄（中縣霧警偵字│
│  │2 月│縣大│      │，持其所有可供兇器使用，客觀上具有│2 月16日│號24    │第三款之攜帶兇器竊盜罪，累犯，處│  第0000000000號卷第26至27頁）            │
│  │14日│里市│      │危險性，其自行磨製成車門鎖大小扁平│下午7 時│        │有期徒刑柒月。                  │失車完整鍵個別查詢作業（中縣霧警偵字第09│
│  │上午│新里│      │狀之T 型六角扳手1 支，竊取陳坤鎮所│20分許，│        │                                │  00000000號卷第31頁）                    │
│  │8 時│爽文│      │有之MO-3750 號車牌2 面，並將該2 面│在臺中縣│        │                                │車籍查詢-基本資料詳細畫面（中縣霧警偵字 │
│  │30分│路50│      │車牌懸掛在其竊取而來之杜言慧所有車│大里市新│        │                                │  第0000000000號卷第28頁）                │
│  │許發│0 號│      │輛上。                            │仁路3段 │        │                                │失車-唯讀案件基本資料（中縣霧警偵字第099│
│  │現失│旁  │      │                                  │220 號前│        │                                │  0000000號卷第29至30頁）                 │
│  │竊  │    │      │                                  │為警尋獲│        │                                │                                          │
│  │    │    │      │                                  │前揭車牌│        │                                │                                          │
│  │    │    │      │                                  │（業已發│        │                                │                                          │
│  │    │    │      │                                  │還）。  │        │                                │                                          │
├─┼──┼──┼───┼─────────────────┼────┼────┼────────────────┼─────────────────────┤
│26│99年│南投│葉樹政│蔡勝翔基於意圖為自己不法所有之犯意│已於99年│同附表編│蔡勝翔犯刑法第三百二十一條第一項│證人即被害人葉樹政警詢筆錄（彰警分偵字第│
│  │2 月│縣草│      │，持其所有可供兇器使用，客觀上具有│2 月19日│號1     │第三款之攜帶兇器竊盜罪，累犯，處│  0000000000號卷第54至55頁）              │
│  │15日│屯鎮│      │危險性，其自行磨製成車門鎖大小扁平│下午3 時│        │有期徒刑伍月。                  │彰化縣警察局彰化分局偵查隊小隊長李嘉松偵│
│  │清晨│中正│      │狀之T 型六角扳手1 支，開啟葉樹政所│許，在臺│        │                                │  查報告（本院卷第101 至102頁）           │
│  │5 時│路75│      │有之車牌號碼9439-EJ 號黑色馬自達牌│中市北屯│        │                                │贓物認領保管單（彰警分偵字第0990019132號│
│  │30分│8 號│      │自用小客車之電門鎖後，竊取該車離去│區○○路│        │                                │  卷第57頁）                              │
│  │許發│前  │      │（含車內葉樹政所有之衛星導航1臺 、│與河北路│        │                                │失車-唯讀案件基本資料（彰警分偵字第09900│
│  │現失│    │      │DIOR眼鏡1副、寵物推車1臺）。      │口為警尋│        │                                │  19132號卷第58至59頁）                   │
│  │竊  │    │      │                                  │獲前揭車│        │                                │現場蒐證照片2 張（彰警分偵字第0990019132│
│  │    │    │      │                                  │輛（業已│        │                                │  號卷第60頁）                            │
│  │    │    │      │                                  │發還）。│        │                                │臺中市警察局車輛尋獲電腦輸入單（彰警分偵│
│  │    │    │      │                                  │        │        │                                │  字第0990019132號卷第56頁）              │
│  │    │    │      │                                  │        │        │                                │內政部警政署刑事警察局99年4 月1 日刑紋字│
│  │    │    │      │                                  │        │        │                                │  第0000000000號鑑定書（本院卷第93頁）    │
│  │    │    │      │                                  │        │        │                                │                                          │
│  │    │    │      │                                  │        │        │                                │                                          │
├─┼──┼──┼───┼─────────────────┼────┼────┼────────────────┼─────────────────────┤
│27│99年│臺中│林鉅文│蔡勝翔基於意圖為自己不法所有之犯意│已於99年│同附表編│蔡勝翔犯刑法第三百二十一條第一項│證人即被害人林鉅文警詢筆錄（彰警分偵字第│
│  │2 月│市北│（車主│，持其所有可供兇器使用，客觀上具有│2 月22日│號1     │第三款之攜帶兇器竊盜罪，累犯，處│  0000000000號卷第61至62頁）              │
│  │19日│屯區│為莊碧│危險性，其自行磨製成車門鎖大小扁平│上午9 時│        │有期徒刑伍月。                  │失竊車輛照片2 張（99年度偵字第9512號卷(二)│
│  │中午│文心│珠所有│狀之T 型六角扳手1 支，開啟林鉅文所│許，在臺│        │                                │  第75頁）                                │
│  │12時│路4 │，由林│管領之車牌號碼1786-LJ 號黑色馬自達│中市南區│        │                                │贓物認領保管單（彰警分偵字第0990019132號│
│  │許發│段50│鉅文使│牌自用小客車之電門鎖後，竊取該車離│臺中路與│        │                                │  卷第65頁）                              │
│  │現失│4 之│用）  │去。                              │仁和二街│        │                                │失車-唯讀案件基本資料（彰警分偵字第09900│
│  │竊  │1 號│      │                                  │口為警尋│        │                                │  19132號卷第63至64頁）                   │
│  │    │前之│      │                                  │獲前揭車│        │                                │現場蒐證照片2 張（彰警分偵字第0990019132│
│  │    │停車│      │                                  │輛（業已│        │                                │  號卷第68頁）                            │
│  │    │格內│      │                                  │發還）。│        │                                │臺中市警察局車輛尋獲電腦輸入單（彰警分偵│
│  │    │    │      │                                  │        │        │                                │  字第0990019132號卷第66頁）              │
│  │    │    │      │                                  │        │        │                                │臺中市警察局第三分局正義派出所一般陳報單│
│  │    │    │      │                                  │        │        │                                │  （彰警分偵字第0990019132號卷第67頁）    │
│  │    │    │      │                                  │        │        │                                │彰化縣警察局彰化分局偵查隊小隊長李嘉松偵│
│  │    │    │      │                                  │        │        │                                │  查報告（本院卷第101 至102頁）           │
│  │    │    │      │                                  │        │        │                                │                                          │
│  │    │    │      │                                  │        │        │                                │                                          │
├─┼──┼──┼───┼─────────────────┼────┼────┼────────────────┼─────────────────────┤
│28│99年│臺中│陳清林│蔡勝翔基於意圖為自己不法所有之犯意│已於99年│同附表編│蔡勝翔犯刑法第三百二十一條第一項│證人即被害人陳清林警詢筆錄（彰警分偵字第│
│  │2 月│縣大│      │，持其所有可供兇器使用，客觀上具有│2 月22日│號1     │第三款之攜帶兇器竊盜罪，累犯，處│  0000000000號卷第69至71頁）              │
│  │20日│里市│      │危險性，其自行磨製成車門鎖大小扁平│上午9 時│        │有期徒刑伍月。                  │彰化縣警察局彰化分局偵查隊小隊長李嘉松偵│
│  │中午│國光│      │狀之T 型六角扳手1 支，竊取陳清林所│許，在臺│        │                                │  查報告（本院卷第101至102頁）            │
│  │12時│路1 │      │有之8130-TY 號車牌2 面，並將該2 面│中市南區│        │                                │贓物認領保管單（彰警分偵字第0990019132號│
│  │許竊│段自│      │車牌懸掛在其竊取而來之林鉅文所有車│臺中路與│        │                                │  卷第73頁）                              │
│  │取  │強橋│      │輛上。                            │仁和二街│        │                                │車籍資料- 基本資料詳細畫面（彰警分偵字第│
│  │    │橋頭│      │                                  │口為警尋│        │                                │  0000000000號卷第72頁）                  │
│  │    │前  │      │                                  │獲前揭車│        │                                │現場蒐證照片2 張（彰警分偵字第0990019132│
│  │    │    │      │                                  │牌（業已│        │                                │  號卷第74頁）                            │
│  │    │    │      │                                  │發還）。│        │                                │                                          │
│  │    │    │      │                                  │        │        │                                │                                          │
│  │    │    │      │                                  │        │        │                                │                                          │
├─┼──┼──┼───┼─────────────────┼────┼────┼────────────────┼─────────────────────┤
│29│99年│臺中│徐仲彬│蔡勝翔基於意圖為自己不法所有之犯意│已於99年│同附表編│蔡勝翔犯刑法第三百二十一條第一項│證人即被害人徐仲彬警詢筆錄（彰警分偵字第│
│  │2 月│縣太│（車主│，持其所有可供兇器使用，客觀上具有│2 月25日│號1     │第三款之攜帶兇器竊盜罪，累犯，處│  0000000000號卷第75至76頁）              │
│  │21日│平市│為徐文│危險性，其自行磨製成車門鎖大小扁平│上午11時│        │有期徒刑伍月。                  │失竊車輛照片2 張（99年度偵字第9512號卷(二)│
│  │上午│宜昌│福所有│狀之T 型六角扳手1 支，開啟徐仲彬所│50許，在│        │                                │  第3 頁）                                │
│  │8 時│路38│，由徐│管領之車牌號碼8896-NH 號淺灰色馬自│臺中市西│        │                                │失車-唯讀案件基本資料（彰警分偵字第09900│
│  │許發│8 號│仲彬使│達牌自用小客車之電門鎖後，竊取該車│屯區上安│        │                                │  19132號卷第77至78頁）                   │
│  │現失│前  │用）  │離去。                            │北路為警│        │                                │現場蒐證照片2 張（彰警分偵字第0990019132│
│  │竊  │    │      │                                  │尋獲前揭│        │                                │  號卷第80頁）                            │
│  │    │    │      │                                  │車輛（業│        │                                │臺中市警察局車輛尋獲電腦輸入單（彰警分偵│
│  │    │    │      │                                  │已發還）│        │                                │  字第0990019132號卷第79頁）              │
│  │    │    │      │                                  │。      │        │                                │內政部警政署刑事警察局99年3 月30日刑紋字│
│  │    │    │      │                                  │        │        │                                │  第0000000000號鑑定書（本院卷第94頁）    │
│  │    │    │      │                                  │        │        │                                │內政部警政署刑事警察局99年3 月31日刑醫字│
│  │    │    │      │                                  │        │        │                                │  第0000000000號鑑定書（本院卷第95至97頁）│
│  │    │    │      │                                  │        │        │                                │彰化縣警察局彰化分局偵查隊小隊長李嘉松偵│
│  │    │    │      │                                  │        │        │                                │  查報告（本院卷第101 至102頁）           │
│  │    │    │      │                                  │        │        │                                │                                          │
│  │    │    │      │                                  │        │        │                                │                                          │
├─┼──┼──┼───┼─────────────────┼────┼────┼────────────────┼─────────────────────┤
│30│99年│臺中│黃宇銘│蔡勝翔基於意圖為自己不法所有之犯意│已於99年│同附表編│蔡勝翔犯刑法第三百二十一條第一項│證人即被害人黃宇銘警詢筆錄（彰警分偵字第│
│  │2 月│市西│      │，持其所有可供兇器使用，客觀上具有│3 月1 日│號1     │第三款之攜帶兇器竊盜罪，累犯，處│  0000000000號卷第27至28頁）              │
│  │27日│區美│      │危險性，其自行磨製成車門鎖大小扁平│上午11時│        │有期徒刑伍月。                  │失竊車輛照片2 張（99年度偵字第9512號卷(二)│
│  │晚間│村路│      │狀之T 型六角扳手1 支，開啟黃宇銘所│25分許，│        │                                │  第60頁）                                │
│  │10時│1 段│      │有之車牌號碼3886-LB 號淺藍色馬自達│在彰化市│        │                                │贓物認領保管單（彰警分偵字第0990019132號│
│  │30分│743 │      │牌自用小客車之電門鎖後，竊取該車離│金馬路2 │        │                                │  卷第31頁）                              │
│  │許發│號前│      │去。                              │段197 號│        │                                │失車-唯讀案件基本資料（彰警分偵字第09900│
│  │現失│停車│      │                                  │前為警尋│        │                                │  19132號卷第29至30頁）                   │
│  │竊（│格內│      │                                  │獲前揭車│        │                                │現場蒐證照片2 張（彰警分偵字第0990019132│
│  │起訴│    │      │                                  │輛（業已│        │                                │  號卷第32頁）                            │
│  │書誤│    │      │                                  │發還）。│        │                                │臺中市警察局99年4 月28日中市警鑑字第0990│
│  │載為│    │      │                                  │        │        │                                │  030607號函（中分二警偵字第0000000000號卷│
│  │21日│    │      │                                  │        │        │                                │  第49頁）                                │
│  │）  │    │      │                                  │        │        │                                │內政部警政署刑事警察局99年4 月26日刑醫字│
│  │    │    │      │                                  │        │        │                                │  第0000000000號鑑定書（中分二警偵字第0990│
│  │    │    │      │                                  │        │        │                                │  012350號卷第50至52頁）                  │
│  │    │    │      │                                  │        │        │                                │彰化縣警察局彰化分局偵查隊小隊長李嘉松偵│
│  │    │    │      │                                  │        │        │                                │  查報告（本院卷第101 至102頁）           │
│  │    │    │      │                                  │        │        │                                │                                          │
│  │    │    │      │                                  │        │        │                                │                                          │
├─┼──┼──┼───┼─────────────────┼────┼────┼────────────────┼─────────────────────┤
│31│99年│臺中│曾素真│蔡勝翔基於意圖為自己不法所有之犯意│信件、信│經警尋獲│蔡勝翔犯刑法第三百二十一條第一項│證人即被害人曾素真、張銑鎮警詢筆錄（中分│
│  │2 月│市西│張銑鎮│，持其所有可供兇器使用，客觀上具有│封、排氣│懸掛PI-0│第三款之攜帶兇器竊盜罪，累犯，處│  二警偵字第0000000000號卷第11至14頁、第22│
│  │16日│區民│      │危險性，其自行磨製成車門鎖大小扁平│定檢單、│561 號車│有期徒刑柒月。                  │  至24頁）                                │
│  │至19│權路│      │狀之T 型六角扳手1 支，撬開曾素真所│帳單、繳│牌之8656│                                │臺中市政府警察局第二分局偵查佐游官寶偵查│
│  │日間│277 │      │有之車牌號碼9678-WE 號自用小客車之│費單等物│-NS 號自│                                │  報告（本院卷第113 頁）                  │
│  │某時│號公│      │車門，並竊取車內曾素真、張銑鎮所有│（業已發│小客車後│                                │贓物認領保管單（中分二警偵字第0000000000│
│  │竊取│園前│      │之CD、CD盒、化妝包、藥品、信件、女│還）。  │，發現車│                                │  號卷第15頁）                            │
│  │    │    │      │用黑色外套1 件等物品。            │        │內另有附│                                │證物照片10張（中分二警偵字第0000000000號│
│  │    │    │      │                                  │        │表編號31│                                │  卷第16至20頁）                          │
│  │    │    │      │                                  │        │、34、35│                                │                                          │
│  │    │    │      │                                  │        │所示被害│                                │                                          │
│  │    │    │      │                                  │        │人所有之│                                │                                          │
│  │    │    │      │                                  │        │財物，並│                                │                                          │
│  │    │    │      │                                  │        │於車內飲│                                │                                          │
│  │    │    │      │                                  │        │用過之飲│                                │                                          │
│  │    │    │      │                                  │        │料罐上採│                                │                                          │
│  │    │    │      │                                  │        │集跡證及│                                │                                          │
│  │    │    │      │                                  │        │調閱車內│                                │                                          │
│  │    │    │      │                                  │        │遺留發票│                                │                                          │
│  │    │    │      │                                  │        │所示加油│                                │                                          │
│  │    │    │      │                                  │        │站之監視│                                │                                          │
│  │    │    │      │                                  │        │錄影器畫│                                │                                          │
│  │    │    │      │                                  │        │面，嗣採│                                │                                          │
│  │    │    │      │                                  │        │集之跡證│                                │                                          │
│  │    │    │      │                                  │        │經送請內│                                │                                          │
│  │    │    │      │                                  │        │政部警政│                                │                                          │
│  │    │    │      │                                  │        │署刑事警│                                │                                          │
│  │    │    │      │                                  │        │察局做DN│                                │                                          │
│  │    │    │      │                                  │        │A 型別鑑│                                │                                          │
│  │    │    │      │                                  │        │驗結果，│                                │                                          │
│  │    │    │      │                                  │        │顯示採獲│                                │                                          │
│  │    │    │      │                                  │        │之跡證與│                                │                                          │
│  │    │    │      │                                  │        │蔡勝翔DN│                                │                                          │
│  │    │    │      │                                  │        │A 型別相│                                │                                          │
│  │    │    │      │                                  │        │符、監視│                                │                                          │
│  │    │    │      │                                  │        │錄影器翻│                                │                                          │
│  │    │    │      │                                  │        │拍畫面中│                                │                                          │
│  │    │    │      │                                  │        │歹徒加油│                                │                                          │
│  │    │    │      │                                  │        │之影像，│                                │                                          │
│  │    │    │      │                                  │        │亦與蔡勝│                                │                                          │
│  │    │    │      │                                  │        │翔極為相│                                │                                          │
│  │    │    │      │                                  │        │似，始知│                                │                                          │
│  │    │    │      │                                  │        │蔡勝翔犯│                                │                                          │
│  │    │    │      │                                  │        │罪嫌疑重│                                │                                          │
│  │    │    │      │                                  │        │大，蔡勝│                                │                                          │
│  │    │    │      │                                  │        │翔經警詢│                                │                                          │
│  │    │    │      │                                  │        │問後坦承│                                │                                          │
│  │    │    │      │                                  │        │犯行（非│                                │                                          │
│  │    │    │      │                                  │        │自首）。│                                │                                          │
├─┼──┼──┼───┼─────────────────┼────┼────┼────────────────┼─────────────────────┤
│32│99年│南投│王美容│蔡勝翔基於意圖為自己不法所有之犯意│已於99年│同附表編│蔡勝翔犯刑法第三百二十一條第一項│證人即被害人王美容警詢筆錄（中分二警偵字│
│  │2 月│縣草│      │，持其所有可供兇器使用，客觀上具有│3 月4 日│號31    │第三款之攜帶兇器竊盜罪，累犯，處│  第0000000000號卷第6頁）                 │
│  │23日│屯鎮│      │危險性，其自行磨製成車門鎖大小扁平│上午10時│        │有期徒刑柒月。                  │臺中市政府警察局第二分局偵查佐游官寶偵查│
│  │凌晨│芬草│      │狀之T 型六角扳手1 支，開啟王美容所│許，在臺│        │                                │  報告（本院卷第113 頁）                  │
│  │3 時│路3 │      │有之車牌號碼8656-NS 號淺灰色馬自達│中市北區│        │                                │南投縣政府警察局車輛協尋、尋獲電腦輸入單│
│  │35分│段43│      │牌自用小客車之電門鎖後，竊取該車離│崇德路一│        │                                │  （中分二警偵字第0000000000號卷第4 、5 頁│
│  │許發│9 巷│      │去。                              │段50號前│        │                                │  ）                                      │
│  │現失│16號│      │                                  │為警尋獲│        │                                │車籍查詢- 基本資料詳細畫面（中分二警偵字│
│  │竊  │    │      │                                  │前揭車輛│        │                                │  第0000000000號卷第10頁）                │
│  │    │    │      │                                  │（業已發│        │                                │臺中市警察局99年4 月28日中市警鑑字第0990│
│  │    │    │      │                                  │還）。  │        │                                │  030607號函（中分二警偵字第0000000000號卷│
│  │    │    │      │                                  │        │        │                                │  第49頁）                                │
│  │    │    │      │                                  │        │        │                                │內政部警政署刑事警察局99年4 月26日刑醫字│
│  │    │    │      │                                  │        │        │                                │  第0000000000號鑑定書（中分二警偵字第0990│
│  │    │    │      │                                  │        │        │                                │  012350號卷第50至52頁）                  │
│  │    │    │      │                                  │        │        │                                │臺中市警察局第二分局現場堪察報告（中分二│
│  │    │    │      │                                  │        │        │                                │  警偵字第0000000000號卷第53至63頁）      │
│  │    │    │      │                                  │        │        │                                │監視錄影器翻拍照片10張（中分二警偵字第09│
│  │    │    │      │                                  │        │        │                                │  00000000號卷第65至69頁）                │
│  │    │    │      │                                  │        │        │                                │                                          │
│  │    │    │      │                                  │        │        │                                │                                          │
│  │    │    │      │                                  │        │        │                                │                                          │
├─┼──┼──┼───┼─────────────────┼────┼────┼────────────────┼─────────────────────┤
│33│99年│臺中│王世雄│蔡勝翔基於意圖為自己不法所有之犯意│已於99年│同附表編│蔡勝翔犯刑法第三百二十一條第一項│臺中市政府警察局第二分局偵查佐游官寶偵查│
│  │2 月│縣大│      │，持其所有可供兇器使用，客觀上具有│3 月4 日│號31    │第三款之攜帶兇器竊盜罪，累犯，處│  報告（本院卷第113 頁）                  │
│  │23日│里市│      │危險性，其自行磨製成車門鎖大小扁平│在臺中市│        │有期徒刑柒月。                  │臺中市警察局第二分局通知書、送達證書（中│
│  │凌晨│永隆│      │狀之T 型六角扳手1 支，竊取王世雄所│北區崇德│        │                                │  分二警偵字第0000000000號卷第43頁）      │
│  │3 時│路永│      │有之PI-0561 號車牌2 面，並將該2 面│路1 段50│        │                                │失竊、尋破獲狀態（中分二警偵字第09900123│
│  │35分│隆國│      │車牌懸掛在其竊取而來之王美容所有車│號前為警│        │                                │  50號卷第47至48頁）                      │
│  │至2 │小旁│      │輛上。                            │尋獲前揭│        │                                │車籍查詢-基本資料詳細畫面（中分二警偵字 │
│  │月25│    │      │                                  │車牌（業│        │                                │  第0000000000號卷第46頁）                │
│  │日中│    │      │                                  │已發還）│        │                                │臺中市警察局99年4 月28日中市警鑑字第0990│
│  │午12│    │      │                                  │。      │        │                                │  030607號函（中分二警偵字第0000000000號卷│
│  │時29│    │      │                                  │        │        │                                │  第49頁）                                │
│  │分許│    │      │                                  │        │        │                                │內政部警政署刑事警察局99年4 月26日刑醫字│
│  │竊取│    │      │                                  │        │        │                                │  第0000000000號鑑定書（中分二警偵字第0990│
│  │    │    │      │                                  │        │        │                                │  012350號卷第50至52頁）                  │
│  │    │    │      │                                  │        │        │                                │臺中市警察局第二分局現場堪察報告（中分二│
│  │    │    │      │                                  │        │        │                                │  警偵字第0000000000號卷第53至63頁）      │
│  │    │    │      │                                  │        │        │                                │監視錄影器翻拍照片10張（中分二警偵字第09│
│  │    │    │      │                                  │        │        │                                │  00000000號卷第65至69頁）                │
│  │    │    │      │                                  │        │        │                                │                                          │
│  │    │    │      │                                  │        │        │                                │                                          │
├─┼──┼──┼───┼─────────────────┼────┼────┼────────────────┼─────────────────────┤
│34│99年│臺中│周威廷│蔡勝翔基於意圖為自己不法所有之犯意│粉紅色明│同附表編│蔡勝翔犯刑法第三百二十一條第一項│證人即被害人周威廷警詢筆錄（中分二警偵字│
│  │2 月│縣烏│（車主│，持其所有可供兇器使用，客觀上具有│信片簿1 │號31    │第三款之攜帶兇器竊盜罪，累犯，處│  第0000000000號卷第38至40頁）            │
│  │25日│日鄉│為周威│危險性，其自行磨製成車門鎖大小扁平│本（業已│        │有期徒刑柒月。                  │臺中市政府警察局第二分局偵查佐游官寶偵查│
│  │上午│三榮│廷之母│狀之T 型六角扳手1 支，撬開周威廷所│發還）。│        │                                │  報告（本院卷第113 頁）                  │
│  │9 時│六路│林碧修│管領之車牌號碼B9-7933 號自用小客車│        │        │                                │贓物認領保管書（中分二警偵字第0000000000│
│  │許竊│136 │所有，│之車門，並竊取車內周威廷所有之筆記│        │        │                                │  號卷第41頁）                            │
│  │取  │巷11│由周威│型電腦、衛星導航、證件、粉紅色明信│        │        │                                │臺中縣警察局烏日分局烏日派出所受理案件登│
│  │    │號前│廷使用│片簿1本等物品。                   │        │        │                                │  記表（中分二警偵字第0000000000號卷第42頁│
│  │    │    │）    │                                  │        │        │                                │  ）                                      │
│  │    │    │      │                                  │        │        │                                │臺中市警察局99年4 月28日中市警鑑字第0990│
│  │    │    │      │                                  │        │        │                                │  030607號函（中分二警偵字第0000000000號卷│
│  │    │    │      │                                  │        │        │                                │  第49頁）                                │
│  │    │    │      │                                  │        │        │                                │內政部警政署刑事警察局99年4 月26日刑醫字│
│  │    │    │      │                                  │        │        │                                │  第0000000000號鑑定書（中分二警偵字第0990│
│  │    │    │      │                                  │        │        │                                │  012350號卷第50至52頁）                  │
│  │    │    │      │                                  │        │        │                                │臺中市警察局第二分局現場堪察報告（中分二│
│  │    │    │      │                                  │        │        │                                │  警偵字第0000000000號卷第53至63頁）      │
│  │    │    │      │                                  │        │        │                                │監視錄影器翻拍照片10張（中分二警偵字第09│
│  │    │    │      │                                  │        │        │                                │  00000000號卷第65至69頁）                │
│  │    │    │      │                                  │        │        │                                │                                          │
│  │    │    │      │                                  │        │        │                                │                                          │
│  │    │    │      │                                  │        │        │                                │                                          │
├─┼──┼──┼───┼─────────────────┼────┼────┼────────────────┼─────────────────────┤
│35│99年│臺中│張惠玲│蔡勝翔基於意圖為自己不法所有之犯意│行照、駕│同附表編│蔡勝翔犯刑法第三百二十一條第一項│證人即被害人張惠玲警詢筆錄（中分二警偵字│
│  │2 月│縣太│      │，持其所有可供兇器使用，客觀上具有│照業已發│號31    │第三款之攜帶兇器竊盜罪，累犯，處│  第0000000000號卷第31至33頁）            │
│  │25日│平市│      │危險性，其自行磨製成車門鎖大小扁平│還。    │        │有期徒刑柒月。                  │臺中市政府警察局第二分局偵查佐游官寶偵查│
│  │下午│803 │      │狀之T 型六角扳手1 支，撬開張惠玲所│        │        │                                │  報告（本院卷第113 頁）                  │
│  │6 時│醫院│      │有之車牌號碼6989-NS 號自用小客車之│        │        │                                │贓物認領保管書（中分二警偵字第0000000000│
│  │許竊│旁空│      │車門，並竊取車內張惠玲所有之皮包1 │        │        │                                │  號卷第34頁）                            │
│  │取  │地停│      │個（內有證件、卡片）、鑰匙包1 個等│        │        │                                │臺中縣警察局太平分局坪林派出所受理刑事案│
│  │    │車場│      │物品。                            │        │        │                                │  件報案三聯單（中分二警偵字第0000000000號│
│  │    │    │      │                                  │        │        │                                │  卷第36頁）                              │
│  │    │    │      │                                  │        │        │                                │臺中市警察局99年4 月28日中市警鑑字第0990│
│  │    │    │      │                                  │        │        │                                │  030607號函（中分二警偵字第0000000000號卷│
│  │    │    │      │                                  │        │        │                                │  第49頁）                                │
│  │    │    │      │                                  │        │        │                                │內政部警政署刑事警察局99年4 月26日刑醫字│
│  │    │    │      │                                  │        │        │                                │  第0000000000號鑑定書（中分二警偵字第0990│
│  │    │    │      │                                  │        │        │                                │  012350號卷第50至52頁）                  │
│  │    │    │      │                                  │        │        │                                │臺中市警察局第二分局現場堪察報告（中分二│
│  │    │    │      │                                  │        │        │                                │  警偵字第0000000000號卷第53至63頁）      │
│  │    │    │      │                                  │        │        │                                │監視錄影器翻拍照片10張（中分二警偵字第09│
│  │    │    │      │                                  │        │        │                                │  00000000號卷第65至69頁）                │
│  │    │    │      │                                  │        │        │                                │                                          │
│  │    │    │      │                                  │        │        │                                │                                          │
│  │    │    │      │                                  │        │        │                                │                                          │
└─┴──┴──┴───┴─────────────────┴────┴────┴────────────────┴─────────────────────┘